臺灣臺南地方法院刑事判決
                                      99年度訴字第1577號
                                      100年度易字第116號
公　訴　人　臺灣臺南地方法院檢察署檢察官
被　　　告　李政鴻




            李玟翰



上二人共同　王建強律師
選任辯護人　王盛鐸律師
            陳威羽　男　23歲（民國00年00月0日生）
                    身分證統一編號：Z000000000號
                    住臺南縣○○鄉○○00○0號
                    本案羈押於法務部○○○○○○○○
選任辯護人　方文賢律師
上列被告因強盜等案件，經檢察官提起公訴（99年度偵字第1275
5、13923、14151、14201、14331、14344、16012號）及追加起
訴（100年度偵字第1234號），本院判決如下：
    主  文
辛○○共同未經許可，持有可發射子彈具有殺傷力之改造手槍，
累犯，處有期徒刑叁年陸月，併科罰金新臺幣伍萬元，罰金如易
服勞役，以新臺幣壹仟元折算壹日，扣案仿FN廠半自動手槍製造
換裝土造金屬槍管而成之改造手槍壹枝（含彈匣壹個，槍枝管制
編號○○○○○○○○○○號）、子彈伍顆均沒收；又犯附表一
編號1至6、附表二編號1至4所示結夥三人攜帶兇器強盜罪，均累
犯，各處如附表一編號1至6、附表二編號1至4所示之主刑、從刑
；又犯附表三、附表四編號1至3、附表五編號1、2所示共同攜帶
兇器強盜罪，均累犯，各處如附表三、附表四編號1至3、附表五
編號1、2所示之主刑、從刑；又犯附表六編號1、2、4所示攜帶
兇器竊盜罪，均累犯，各處如附表六編號1、2、4所示之主刑、
從刑；又犯附表六編號3、5、6所示竊盜罪，均累犯，各處如附
表六編號3、5、6所示之刑。應執行有期徒刑拾肆年陸月，併科
罰金新臺幣伍萬元，罰金如易服勞役，以新臺幣壹仟元折算壹日
，扣案仿FN廠半自動手槍製造換裝土造金屬槍管而成之改造手槍
壹枝（含彈匣壹個，槍枝管制編號○○○○○○○○○○號）、
子彈伍顆、西瓜刀壹支、六角套筒扳手貳支、竊盜工具壹組均沒
收。
己○○犯共同攜帶兇器竊盜罪，累犯，處有期徒刑捌月；又犯結
夥三人攜帶兇器強盜罪，累犯，處有期徒刑捌年陸月；又共同未
經許可，持有可發射子彈具有殺傷力之改造手槍，累犯，處有期
徒刑叁年陸月，併科罰金新臺幣伍萬元，罰金如易服勞役，以新
臺幣壹仟元折算壹日，扣案仿FN廠半自動手槍製造換裝土造金屬
槍管而成之改造手槍壹枝（含彈匣壹個，槍枝管制編號○○○○○○○○○○號）、子彈伍顆均沒收；又犯附表一編號1至6、附
表二編號1至4所示結夥三人攜帶兇器強盜罪，均累犯，各處如附
表一編號1至6、附表二編號1至4所示之主刑、從刑；又犯附表三
、附表四編號1至3、附表五編號1、2所示共同攜帶兇器強盜罪，
均累犯，各處如附表三、附表四編號1至3、附表五編號1、2所示
之主刑、從刑。應執行有期徒刑拾陸年，併科罰金新臺幣伍萬元
，罰金如易服勞役，以新臺幣壹仟元折算壹日，扣案仿FN廠半自
動手槍製造換裝土造金屬槍管而成之改造手槍壹枝（含彈匣壹個
，槍枝管制編號○○○○○○○○○○號）、子彈伍顆、西瓜刀
壹支均沒收。
天○○犯附表一編號1至6、附表二編號1至4所示結夥三人攜帶兇
器強盜罪，各處如附表一編號1至6、附表二編號1至4所示之主刑
、從刑；又犯收受贓物罪，處有期徒刑肆月。應執行有期徒刑拾
年，扣案西瓜刀壹支沒收。
    事  實
一、辛○○、己○○為親兄弟，己○○與天○○為少年觀護所中認識之朋
    友。辛○○前因懲治盜匪條例案件，經臺灣臺中地方法院90年
    度訴字第2378號判處有期徒刑7年2月確定，甫於民國95年1
    月27日假釋出獄，97年8月17日假釋付保護管束期滿未經撤
    銷假釋而視為執行完畢（對於辛○○所犯本案下述之罪均構成
    累犯）；己○○前因強盜案件，為本院93年度少訴字第7號判
    處有期徒刑6年，經上訴後台灣高等法院以台南分院94年度
    少上訴字第287號駁回上訴確定，甫於98年6月19日假釋出獄
    ，99年1月28日假釋付保護管束期滿未經撤銷假釋視為執行
    完畢（對於己○○所犯本案下述之罪均構成累犯）；天○○前因
    強盜案件，為台灣高等法院台南分院94年度少上訴字第810
    號判處有期徒刑6年確定，甫於98年1月13日假釋出獄，100
    年2月15日假釋期滿（對於天○○所犯本案下述之罪不構成累
    犯）。詎渠等均不知悔改，再為下列犯行：
（一）己○○與陳信男（綽號小四，所犯共同竊盜與下述加重強盜
      罪，業經本院另案99年度訴字第988號分別判處有期徒10
      月、9年，並定執行刑有期徒刑9年6月）共同基於意圖為
      自己不法所有之犯意聯絡，於99年6月2日晚間，先謀議竊
      取汽車車牌，謀議底定後，即由陳信男騎乘機車搭載己○○
      前往臺南市南區新孝路明和公園對面停車場，於當日晚間
      10時至11時許，由陳信男提供客觀上足供作為兇器使用之
      活動扳手1支（未扣案），並在旁把風，由己○○下手竊取
      王杏惠所有（登記其母王陳蔭名義）停放在該停車場之70
      57-SW自小客車車牌2面得手，嗣將之懸掛在黃雅雄所駕駛
      原車牌號碼0000-00之自小客車前後作為下述己○○、陳信
      男、黃雅雄結夥強盜臺灣巨蛋超商（以下簡稱巨蛋超商）
      之交通工具。己○○於巨蛋超商強盜案發生後，有偵查犯罪
      權限之公務員或機關尚未知悉其涉嫌上開竊盜犯行前，於
      99年9月1日臺南縣警察局善化分局員警借提外出查證時，
      主動向員警供述其與陳信男共同犯上開竊盜王杏惠車牌之
      犯行而自首，因而查獲其犯上開竊盜罪。
（二）己○○、陳信男、黃雅雄（所犯加重強盜罪，業經本院另案
      99年度訴字第988號判處有期徒刑8年）共同意圖為自己不
      法所有，基於結夥三人攜帶兇器強盜他人財物之犯意聯絡
      ，因黃雅雄之外婆居住在臺南縣安定鄉（改制後為臺南市
      安定區，以下仍循舊制稱臺南縣安定鄉），自認對於該區
      域較為熟悉，3人乃謀議選定安定鄉為作案目標，99年6月
      3日凌晨0時50分前，由黃雅雄駕駛其母郭玟伶所有（原車
      牌號碼0000-00）已改懸掛己○○、陳信男前述共同竊得之
      王杏惠所有7057-SW號車牌2面之自小客車，搭載己○○、陳
      信男，行駛至臺南縣安定鄉，同日凌晨0時50分許，行至
      臺南縣安定鄉港南村88之5號「巨蛋超商」前，黃雅雄將
      車停在該超商門口，並在車上把風接應，己○○、陳信男則
      頭載安全帽、口罩、手套，分持陳信男提出客觀上足供作
      為兇器使用之西瓜刀各1把（均未扣案）進入超商，陳信
      男隨即以所持西瓜刀架在店員吳蓮欣頸部，將吳蓮欣拉至
      超商所附設之電玩區，喝令吳蓮欣不要說話，以此強暴、
      脅迫方式致使吳蓮欣不能抗拒，己○○則進入超商櫃檯區劫
      取超商之現金新臺幣（下同）11,700元及吳蓮欣之皮夾（
      內有現金5,800元、身分證2張、健保卡2張、汽車行照1張
      、提款卡2張，該皮夾及其內證件、提款卡，嗣經警方尋
      獲已由吳蓮欣領回），己○○、陳信男得手後，旋即步出超
      商，搭乘黃雅雄所駕駛之上開自小客車逃逸，所盜得之現
      金由3人朋分花用。嗣經吳蓮欣報警，雖經警方調閱道路
      監視器循線查獲黃雅雄涉嫌上開強盜犯行，並經由黃雅雄
      所使用之行動電話通聯紀錄再查獲陳信男共同涉嫌該次犯
      行，然尚未查知第3位涉嫌人時，己○○在有偵查犯罪職權
      之公務員或機關知悉其共同涉犯該次強盜罪前，於99年8
      月19日為警拘提到案時，即主動向員警表明其與陳信男、
      黃雅雄共同犯上開強盜罪而自首，始為警查獲其涉犯上開
      強盜罪。
（三）辛○○、己○○明知可發射子彈具有殺傷力之改造手槍及可供
      該槍枝或其他槍枝使用而具有殺傷力之子彈，均屬槍砲彈
      藥刀械管制條例所列管之管制物品，非經主管機關許可，
      不得持有。竟共同基於持有可發射子彈具有殺傷力之改造
      手槍與子彈之犯意聯絡，由辛○○於99年7月中旬，在台南
      縣（現已改制為台南市，以下仍稱台南縣）新市交流道下
      一處空地，向真實姓名年籍不詳綽號「阿斌」之成年男子
      ，以2萬5千元之代價，購得具殺傷力之仿FN廠半自動手槍
      製造，換裝土造金屬槍管而成之改造手槍（槍枝管制編號
      0000000000）1支（含彈匣1個）、由金屬彈殼組合直徑7.
      9±0.5mm金屬彈頭而成具殺傷力之子彈7顆後，自斯時起由
      辛○○、己○○共同持有之。嗣因辛○○、己○○涉嫌下述強盜案
      ，經警於99年8月19日0時41分許，持台灣台南地方法院檢
      察署檢察官核發之拘票在嘉義市火車站第2月台，拘提辛○○、己○○2人，並在己○○身上查獲上揭改造手槍1支（含彈
      匣1個）及子彈7顆等物扣案而查獲上情。
（四）辛○○、己○○、天○○因積欠債務，為取得現金清償債務及花
      用，因而萌生歹念，謀議由天○○負責駕駛自小客車作為交
      通工具，在外把風接應，辛○○、己○○則提供手槍、西瓜刀
      等兇器，並持以下手實施強盜之分工方式，伺機強盜遊藝
      場或超商等商店，謀議既定。渠3人旋於99年7月16日凌晨
      時分，共同意圖為自己不法之所有，基於結夥攜帶兇器強
      盜他人財物之犯意聯絡，由天○○駕駛其父申○○所有車號00
      -0000號福特天王星深綠色自小客車，懸掛辛○○單獨於同
      年7月14日在台南市公園路兵配廠停車場竊得之丙○○所有F
      3-5123號車牌2面（辛○○竊盜部分詳下述），搭載辛○○、
      己○○自台南市○區○○路000號出發，向北行駛於台南縣麻豆
      、柳營、嘉義縣市等地，伺機尋找作案目標。嗣分別於附
      表一編號1至6所示時、地，由天○○駕駛上開自小客車在外
      把風接應，辛○○、己○○則均戴安全帽、口罩與手套，分持
      己○○事先自模型店購得之黑色玩具手槍1支（未扣案，材
      質不明，不足以認定屬兇器）與扣案辛○○所有客觀上作為
      兇器之西瓜刀1支（即附表七編號19扣案物），進入附表
      一編號1至6所示超商或商店，以附表一編號1至6所示之強
      暴脅迫方式，致使附表一編號1至6所示各該被害人不能抗
      拒，強盜如附表一編號1至6所示各該超商或被害人之財物
      ，辛○○、己○○得手後，迅即步出各該超商或商店，由在外
      駕駛上開自小客車之天○○接應逃離，所強盜之現金由三人
      朋分。嗣經台南縣警察局刑警大隊持臺灣臺南地方法院檢
      察署檢察官簽發之拘票於99年8月19日在嘉義市火車站月
      台地下道拘提辛○○、己○○2人，在辛○○身上查獲其所有供
      附表一編號1至6強盜所用之西瓜刀1支；台南縣警察局麻
      豆分局同日經己○○同意在其台南市○○路○段000號4樓13居
      所執行搜索，查扣丙○○所有失竊之F3-5123號車牌2面，並
      於同日持本院核發之搜索票在台南縣○○鄉○○村○○00號之9
      天○○住所執行搜索，查扣車號00-0000號深綠色福特天王
      星自小客車1輛，因而查獲辛○○、己○○、天○○共同犯附表
      一編號2至5強盜犯行。己○○於99年8月19日為警拘提到案
      時，在有偵查犯罪職權之公務員或機關知悉其與辛○○、天
      ○○共同犯附表一編號1強盜犯行前，主動向警自首坦承該
      附表一編號1之強盜犯行，並配合警方查證，因而查獲該
      次強盜犯行。
（五）辛○○、己○○、天○○3人於99年7月28日晚間10時許，共同意
      圖為自己不法之所有，基於結夥攜帶兇器強盜他人財物之
      犯意聯絡，由天○○駕駛其母李鳳英所有車號0000-00號豐
      田黑色RAV4休旅車，懸掛辛○○單獨於同年7月14日在台南
      市公園路兵配廠停車場竊得之午○○所有4832-HN號車牌2面
      （辛○○竊盜部分詳下述），搭載辛○○、己○○（辛○○坐後座
      ，己○○坐駕駛座右側）自台南市○區○○路000號出發，自99
      年7月28日晚間10時後至翌日凌晨時分，向北行駛至嘉義
      市，再往南行駛於台南縣善化、仁德及高雄縣路竹鄉（現
      已改制為高雄市路竹區，以下仍稱高雄縣路竹鄉）等地，
      伺機尋找作案目標。嗣分別在附表二編號1至4所示時、地
      ，由天○○駕駛上開自小客車在外把風接應，辛○○、己○○則
      均戴棒球帽、口罩與手套，分持辛○○於前一日向綽號「阿
      峰」不詳姓名年籍成年男子借得之類似手槍之物（外觀為
      銀色手槍，未扣案，無證據證明屬槍砲彈藥刀械管制條例
      所定之槍械，且材質不明，不足以認定屬兇器）與扣案辛○○所有客觀上可作為兇器之西瓜刀1支（即附表七編號19
      扣案物），分別進入附表二編號1至4所示遊藝場或超商，
      以附表二編號1至4所示之強暴脅迫方式，致使附表二編號
      1至4所示各該被害人不能抗拒，強盜如附表二編號1至4所
      示各該遊藝場、超商或被害人之財物，辛○○、己○○得手後
      ，旋即步出遊藝場或超商，由在外駕駛上開自小客車之天
      ○○接應逃離，所強盜之現金由三人朋分。嗣經台南縣警察
      局刑警大隊持臺灣臺南地方法院檢察署檢察官簽發之拘票
      於99年8月19日在嘉義市火車站月台地下道拘提辛○○、己○○2人，在辛○○身上查獲其所有供附表二編號1至4強盜所用
      之西瓜刀1支及所竊得之午○○所有4832-HN贓車牌2面（即
      附表七編號19、7）；台南縣警察局麻豆分局同日經己○○
      同意在其台南市○○路○段000號4樓13居所執行搜索，查扣
      被害人壬○○所有身分證、機車、汽車駕照各1張及被害人
      未○○所有身分證、健保卡、學生證、駕照、結業證書各1
      張（見附表九編號3、4）；台南縣警察局刑警大隊復於同
      日持本院核發之搜索票在台南市○區○○路○段000巷0號4樓
      之13天○○居所執行搜索，查扣車號0000-00豐田黑色RAV4
      休旅車1輛（附表十編號1），因而查獲辛○○、己○○、天○○
      共同犯附表二編號2至4強盜犯行。辛○○於99年8月19日甫
      為警拘提到案時，在有偵查犯罪職權之公務員或機關知悉
      其與己○○、天○○共同犯附表二編號1強盜犯行前，主動向
      警自首坦承該附表二編號1之強盜犯行，並配合警方查證
      ，因而查獲該次強盜犯行。
（六）辛○○、己○○共同意圖為自己不法所有，基於攜帶兇器強盜
      他人財物之犯意聯絡，於附表三所示時、地共乘辛○○於前
      一日（即99年7月21日）晚間在台南縣○○市○○路000巷00號
      前單獨竊得之庚○○所有車號000-000號重型機車（辛○○竊
      盜部分詳下述）至「超悟空遊藝場」（由辛○○騎乘搭載己○○），2人分別戴安全帽、棒球帽與口罩，分持扣案辛○○
      所有客觀上可供兇器使用之西瓜刀1支（即附表七編號19
      扣案物）與己○○向綽號「阿峰」不詳姓名年籍成年男子借
      得之類似手槍之物（外觀為銀色手槍，未扣案，無證據證
      明屬槍砲彈藥刀械管制條例所定之槍械，且材質不明，不
      足以認定屬兇器），進入該遊藝場內，辛○○持西瓜刀強押
      店員地○○至遊藝場2樓，致使地○○不能抗拒，以此強暴脅
      迫方式，由己○○劫取櫃檯內現金5萬餘元，辛○○、己○○得
      手後共乘上開KW0-000號重型機車往永康鄉復國路方向逃
      逸。己○○旋以電話聯絡不知情之天○○駕駛RAV4休旅車與綽
      號「阿峰」不詳姓名年籍成年男子，在永康市復國路尾等
      候，嗣天○○駕車到達，辛○○、己○○將共乘之KW5-693號重
      型機車棄置，搭乘天○○駕駛之休旅車逃逸，己○○上車後，
      將甫強盜所得贓款5萬餘元其中之1萬元交付天○○。天○○明
      知己○○所交付之上開1萬元係辛○○、己○○共同強盜而來之
      贓款，竟仍基於收受贓物之故意予以收受。嗣辛○○、己○○
      於99年8月19日為警拘提到案，同日下午在有偵查犯罪職
      權之公務員或機關知悉渠2人共同犯該附表三強盜犯行前
      ，分別主動向警自首坦承犯行，並配合查證，因而查獲上
      情。
（七）辛○○、己○○共同意圖為自己不法之所有，基於攜帶兇器強
      盜之犯意聯絡，於99年8月5日22時許，搭車至嘉義市，二
      人為取得作案用交通工具，遂由己○○於翌日凌晨0時35分
      許，在嘉義市西區垂陽路與新榮路口台灣菸酒公司前7-11
      超商，以公用電話呼叫市區計程車前來搭載，嗣卯○○駕駛
      車號000-00計程車前來，辛○○、己○○上車後，車行至嘉義
      市世賢路與育人路口時，辛○○即持預藏客觀上可作為兇器
      之西瓜刀1支（即附表七編號19扣案物）、己○○持預藏前
      由辛○○出面向綽號「阿斌」不詳姓名年籍成年男子所購得
      仿FN廠半自動手槍製造換裝土造金屬槍管而成具有殺傷力
      之改造手槍（槍枝管制編號0000000000）1支（即附表七
      編號14扣案物），脅迫卯○○坐到計程車左後方，由辛○○負
      責駕駛，己○○在後座控制卯○○，將卯○○載至嘉義市○○街00
      號前，命卯○○下車，並恐嚇不得報案，以此強暴脅迫方式
      ，致使卯○○不能抗拒，強盜取得該計程車（含車內無線電
      車機組、卯○○駕照、健保卡、行照及零錢4百多元）得逞
      （參見附表四編號1）。辛○○、己○○遂駕駛該車號000-00
      之計程車往南行駛，伺機尋找作案目標。嗣於附表四編號
      2、3所示時、地，分持上開西瓜刀與改造手槍各1支，以
      附表四編號2、3所示之行為態樣，強盜附表四編號2、3所
      示被害人或遊藝場之財物得逞後，將上開201-EP計程車棄
      置於臺南市公園路兵配廠停車場（業經警方尋獲發還車主
      ）。嗣經台南縣警察局刑警大隊持臺灣臺南地方法院檢察
      署檢察官簽發之拘票於99年8月19日在嘉義市火車站月台
      地下道拘提辛○○、己○○2人，在辛○○身上查獲其所有供附
      表四編號1至3強盜所用之西瓜刀與具殺傷力之改造手槍（
      槍枝管制編號0000000000）各1支扣案；台南縣警察局麻
      豆分局同日經己○○同意在其台南市○○路○段000號4樓13居
      所執行搜索，查扣被害人Ｃ○○所有身分證、健保卡、駕照
      、行照、技術士證書各1張（附表九編號5扣案物）；辛○○
      於99年8月19日為警拘提到案，在有偵查犯罪職權之公務
      員或機關知悉其與己○○共同犯附表四編號2強盜犯行前，
      主動向警自首坦承其與己○○共同犯該附表四編號2之強盜
      犯行，並配合警方查證，因而查獲該次強盜案。
（八）辛○○、己○○共同意圖為自己不法所有，基於攜帶兇器強盜
      他人財物之犯意聯絡，共乘辛○○單獨於99年8月9日凌晨在
      臺南市○○街00號旁空地竊得之甲○○所使用車號000-000號
      重型機車（辛○○竊盜部分詳下述），於附表五編號1、2所
      示時、地，分持客觀上可供兇器使用之西瓜刀1支與前由
      辛○○出面向綽號「阿斌」不詳姓名年籍成年男子所購得仿
      FN廠半自動手槍製造換裝土造金屬槍管而成具有殺傷力之
      改造手槍（槍枝管制編號0000000000）1支（即附表七編
      號14、19扣案物），均戴安全帽與口罩，以附表五編號1
      、2所示行為態樣，強盜附表五編號1、2所示被害人財物
      得逞後，共乘上開NIW-206號重型機車逃離，所得財物朋
      分花用。嗣將該NIW-206重型機車棄置於臺南市公園路兵
      配廠停車場路旁（業經警方尋獲由被害人領回）。嗣經台
      南縣警察局刑警大隊持臺灣臺南地方法院檢察署檢察官簽
      發之拘票於99年8月19日在嘉義市火車站月台地下道拘提
      辛○○、己○○2人，在辛○○身上查獲其所有供附表五編號1、
      2強盜所用之西瓜刀與具殺傷力之改造手槍（槍枝管制編
      號0000000000）各1支扣案。辛○○在有偵查犯罪職權之公
      務員或機關知悉其與己○○共同犯附表五編號1、2強盜犯行
      前，於同日主動向警自首坦承與被告己○○共同犯上開附表
      五所示2次強盜犯行，並配合警方查證，因而查獲。
（九）辛○○為取得作案交通工具，並躲避警方查緝，竟意圖為自
      己不法之所有，以扣案六角套筒扳手2支、竊盜工具1組（
      即附表七編號1、附表九編號13）分別於附表六編號1、2
      所示時、地，竊取丙○○、午○○所有停放在該停車場之車號
      00-0000號、4832-HN自小客車車牌各2面得手，其中F3-51
      23號車牌2面嗣懸掛於天○○所駕駛之深綠色福特天王星自
      小客車上，供其與己○○、天○○共同犯附表一編號1至6強盜
      案所用；另4832-HN號車牌2面嗣懸掛於天○○所駕駛之黑色
      豐田RAV4休旅車上，以供其與己○○、天○○共同犯附表二編
      號1至4強盜案所用。辛○○復意圖為自己不法之所有，於附
      表六編號4所示時、地，以上開扣案六角套筒扳手2支、工
      具1組竊取Ｄ○○所有車號000-000號機車車牌1面，再分別於
      附表六編號3、5、6所示時、地，以自備鑰匙分別竊取附
      表六編號3、5、6所示之重機車得逞，並將竊得之附表六
      編號4Ｄ○○所有KX6-395號機車車牌懸掛在竊得之附表六編
      號3宇○○所有KF7-621號重型機車上，將該機車置於台南縣
      ○○市○○路000巷00號騎樓前，準備供作案使用，後因無法
      發動而作罷（該機車嗣為警於上址查獲，並經警方分別將
      機車與車牌發還宇○○、Ｄ○○）。辛○○以所竊得上開附表六
      編號5車號000-000號重型機車作為其與己○○共同犯附表三
      強盜案之交通工具，強盜得手後棄置於臺南縣永康市復國
      路一帶，為警於99年7月24日在臺南縣○○市○○路00號尋獲
      。辛○○另以所竊得之上開附表六編號6車號000-000號重型
      機車作為其與己○○共同犯附表五編號1、2強盜罪之交通工
      具，強盜得手後棄置於臺南市公園路兵配廠停車場對面路
      旁，為警於99年8月10日尋獲。嗣經台南縣警察局刑警大
      隊持臺灣臺南地方法院檢察署檢察官簽發之拘票於99年8
      月19日在嘉義市火車站月台地下道拘提辛○○、己○○2人，
      在辛○○身上，及臺南縣警察局麻豆分局經己○○同意，同日
      在其臺南市○○路○段000號4樓13居所實施搜索，分別查獲
      辛○○所有供其犯附表六編號1、2、4竊盜汽、機車車牌所
      用之六角套筒扳手2支與竊盜工具1組等物扣案。警方雖經
      查獲附表六編號5、6失竊之機車，然尚不知何人涉嫌該2
      次竊盜犯行時，辛○○在有偵查犯罪職權之公務員或機關知
      悉其犯附表六編號5、6竊盜機車犯行前，於99年9月1日警
      方借提查證時，主動向警自首坦承該附表六編號5、6竊盜
      犯行，並配合警方查證，因而查獲。
二、臺南縣警察局刑警大隊員警於99年8月19日0時41分許，在嘉
    義市火車站第2月台，拘提辛○○、己○○，扣得辛○○、己○○隨
    身攜帶如附表七所示之物；同日13時40分許，辛○○在臺南縣
    警察局刑事警察大隊偵一隊辦公室，主動提出附表八所示之
    物扣案；並於同日9時50分許，經己○○同意帶同員警至臺南
    市○○路○段000號4樓之13租住處實施搜索，查獲附表九所示
    之物扣案。另於同日11時50分許，經警持拘票在臺南市安南
    區海佃路二段鹽水溪橋上拘提天○○；並於同日12時03分許，
    持本院核發之搜索票帶同天○○至臺南市安南區安中路四段22
    5巷2號4樓之13天○○租住處實施搜索，查獲附表十所示之物
    扣案；同日14時35分許，再持本院核發之搜索票帶同天○○至
    臺南縣○○鄉○○村○○00號之9住處實施搜索，查獲附表十一所
    示之物扣案。另臺南縣警察局善化分局員警於99年6月15日
    在臺南市○○區○○路000巷00號2樓之4拘提黃雅雄，查獲附表
    十二所示之物扣案，於同日在臺南市○區○○路○段000號5樓拘
    提陳信男，查獲附表十三所示之物扣案。
三、案經臺南縣警察局、臺南市警察局移送，嘉義市警察局第一
    分局、嘉義縣警察局中埔分局、臺南縣警察局善化分局報告
    臺灣臺南地方法院檢察署檢察官偵查後起訴暨追加起訴。
    理  由
甲、證據能力
一、本件以下所引用具傳聞證據性質之供述證據，除證人宙○○、
    地○○、戊○○、陳俐玲、辰○○、午○○於偵查中具結後向檢察官
    所為之陳述，業經具結且無顯不可信之情形存在，依刑事訴
    訟法第159條之1第2項規定，具備證據能力外；其餘之供述
    證據，因檢察官、被告辛○○、己○○、天○○及渠等之選任辯護
    人於本案言詞辯論終結前，均未爭執其證據能力（參見本院
    第1卷第99、100、140、141、142頁），且於本院言詞辯論
    終結前，均未就其證據能力聲明異議，本院審酌前開證據之
    作成或取得之狀況，並無非法或不當取證之情事，且亦無顯
    不可信之情況，認均適當，復經本院於審判期日就上開證據
    依法進行調查、辯論，依刑事訴訟法第159條之5規定，均具
    有證據能力。
二、至於本院下列所引用卷內之文書證據、證物之證據能力部分
    ，均非供述證據，無傳聞法則之適用，且無證據證明係公務
    員違背法定程序所取得，檢察官、被告、辯護人於本院亦均
    未主張排除下列文書證據、證物之證據能力，復迄至本院言
    詞辯論終結前均未對其證據能力表示異議，本院審酌前揭文
    書證據、證物並無顯不可信之情況與不得作為證據之情形，
    依刑事訴訟法第158條之4反面解釋，應認均有證據能力。
乙、得心證之理由
壹、犯罪事實（一）竊盜、（二）強盜部分
  一、訊之被告己○○對於犯罪事實（一）、（二）所示竊盜、強
      盜犯行，雖於99年8月19日、同年9月1日警詢及檢察官偵
      訊時坦承不諱，惟嗣於99年11月15日本院訊問及嗣後準備
      程序與審理時則矢口否認犯行，辯稱：99年8月19日為警
      拘提到案時，員警拿資料給伊要伊配合認罪，始可獲交保
      ，嗣經法官訊問未獲交保，因尚未起訴，伊認為起訴前應
      該可獲交保，始於偵查中一再自白犯行云云，共犯陳信男
      、黃雅雄於本院另案99年度訴字第988號（以下簡稱另案
      ）警詢、偵、審期間亦均矢口否認犯行。
  二、經查，99年6月3日0時50分許，坐落臺南縣○○鄉○○村00○0
      號臺灣巨蛋超商遭1高、1矮頭戴紅色半罩式與全罩式安全
      帽，均戴白色口罩、透明手套，分持西瓜刀之2名男子侵
      入，喝令在櫃檯內之店員吳蓮欣「不要講話」，其中較高
      男子以所持西瓜刀強架在吳蓮欣頸部，脅迫吳蓮欣至該店
      電玩區不准其行動，吳蓮欣為恐遭殺害因而不能抗拒，任
      令較矮男子劫取超商櫃檯內現金11,700元及吳蓮欣所有皮
      夾1只（內有現金5,800元、健保卡3張、身分證、汽車行
      照、京城銀行、國泰世華銀行提款卡各1張）得逞，該1高
      、1矮2名男子旋即步出巨蛋超商，分別坐入在外接應之銀
      色三菱自小客車後乘客座與右前座逃逸。警方據報調閱巨
      蛋超商及附近道路監視器，循線在臺南縣安定鄉管寮村與
      南安村交界處之農田查獲遭丟棄之吳蓮欣皮夾（除現金5,
      800元遭盜取外，其餘證件連同皮夾均已發還吳蓮欣），
      並發現上開接應之銀色三菱自小客車所懸掛之0000-SW車
      牌2面，係王杏惠所有（登記其母王陳蔭名義）停放在臺
      南市南區新孝路明和公園對面停車場自小客車失竊之車牌
      ，而在上開強盜案甫發生後，黃雅雄所駕駛之2570-XW（
      車主為其母郭玟伶）銀色中華三菱自小客車曾搭載陳信男
      行經該處，黃雅雄所使用之0000000000號行動電話於99年
      6月3日凌晨0時24分在臺南縣○○鄉○○村00○00號屋頂有受話
      紀錄，陳信男使用之0000000000號行動電話於同日凌晨1
      時26分在臺南縣○里鎮○○里○○路000號6樓屋頂有受話紀錄
      ，渠2人所使用之上開行動電話門號於案發前後有密集通
      聯。另由巨蛋超商監視錄影畫面顯示，侵入之2名男子，
      其中較高者穿著黑色有套頭之外套，套頭內襯為灰色，袖
      口處有2圈白色紋路，穿灰色束口長褲，鞋子為黑色鞋身
      、白色鞋底，較矮者穿著之黑色外套左胸處有圖示，穿黑
      色2側分別有3條白線之休閒鞋等情。已分別據證人即被害
      人吳蓮欣、王杏惠於警詢、偵查及另案審理時證述無訛，
      並有臺灣巨蛋超商與警方調閱鄰近道路之監視錄影畫面、
      本院另案99年9月15日勘驗臺灣巨蛋超商強盜案現場錄影
      光碟之勘驗筆錄、車號0000-00（王杏惠所有登記其名王
      陳蔭名義）、2570-XW（黃雅雄之母郭玟伶所有）車籍查
      詢－基本資料詳細畫面2紙、0000000 000號、0000000000
      號通聯調閱查詢單、通聯紀錄與受話基地台位置等附卷可
      稽（參見警㈥卷第34-36、37-40、41-42頁、偵㈤卷第30-32
      頁、另案本院第1卷第126-131頁、另案善化分局卷第41、
      44-47頁、另案99年他字第2069號偵查卷第19、23-34頁、
      另案99年度偵字第9476號卷第68-90頁、另案99年訴字第9
      88號第1卷第125頁）。足認被害人王杏惠所有7057-SW自
      小客車車牌2面確有於99年6月3日凌晨前失竊，及臺灣巨
      蛋超商於99年6月3日凌晨0時50分許，遭3名歹徒結夥強盜
      ，其中2名男子分持西瓜刀侵入巨蛋超商強盜財物得逞後
      ，由另1人駕駛銀色中華三菱自小客車懸掛上開王杏惠失
      竊之7057-SW車牌2面在外接應逃離等情，堪認屬實，以上
      事實且為被告己○○與共犯即另案被告黃雅雄、陳信男所不
      爭執。
  三、警方在巨蛋超商強盜案發生後（發生時間為凌晨0時50分
      ），調閱鄰近道路監視錄影畫面，發現涉案懸掛王杏惠失
      竊之7057-SW車牌之銀色中華三菱自小客車案發後由安定
      鄉港口慈安宮前左轉往港口農會方向行至安定鄉管寮村（
      時間凌晨0時53分54秒），仍懸掛7057-SW車牌，嗣同色同
      型車於凌晨1時4分50秒行經安定國中往台178線右轉往安
      定加油站時已懸掛2570-XW車牌（即黃雅雄所駕駛之自小
      客車），而安定國中後方產業道路適為被害人吳蓮欣被盜
      皮包尋獲處，該車嗣於加油站前迴轉至南132線往海寮所
      右轉台19線往西港大橋駛離，經警調閱案發前99年6月2日
      晚間10時起至案發後即翌日凌晨2時（或3時）止進出安定
      鄉及鄰近全部路口監錄系統（包括台19線、國道8號、佳
      里鎮子龍廟與高速公路新市收費站之監視器），發現懸掛
      王杏惠失竊車牌0000-00之銀色三菱自小客車於案發前曾2
      度經過港口村廟前，然未發現黃雅雄所駕駛之2570-XW自
      小客車進入安定鄉，該2570-XW自小客車第1次出現係在安
      定國中附近之監視器，而上開時段安定鄉內車輛極少，鄉
      內監視錄影畫面僅出現1輛銀色三菱自小客車，經警查詢0
      000-XW車籍，為銀色中華三菱自小客車，車主為黃雅雄之
      母郭玟伶，並查證該車平日由黃雅雄駕駛。其次，警方依
      監視錄影畫面，發現懸掛7057-SW車牌之涉案自小客車鋼
      圈為輪弧5字型，有天窗、晴雨窗，適與警方嗣後勘驗黃
      雅雄所駕駛之25 70-XW自小客車有5字型輪弧鋼圈、天窗
      、晴雨窗等特徵完全相同，且該2570-XW自小客車前後車
      牌均有拆卸後再掛牌之明顯痕跡，其後車牌一邊為六方型
      螺絲，另一邊則為十字型螺絲，顯可疑為異常使用，警方
      因而合理懷疑駕駛2570-XW自小客車之黃雅雄涉案，並研
      判棄置吳蓮欣皮夾之安定國中後方產業道路極可能為更換
      車牌處。復參酌前引黃雅雄與陳信男之行動電話通聯紀錄
      ，2人間有密集通聯，且由案發前後黃雅雄、陳信男之受
      話基地台位置，分別在安定鄉海寮村與佳里鎮新生路，並
      對照黃雅雄另案供述案發時確曾駕駛2570-XW自小客車搭
      載綽號「小四」之陳信男進入安定鄉，及陳信男於另案亦
      供承當時確有搭乘黃雅雄駕駛之銀色自小客車，與黃雅雄
      在一起等語，因而合理懷疑黃雅雄、陳信男涉犯上開臺灣
      巨蛋超商之強盜案，此有臺南縣警察局善化分局刑案現場
      測繪圖、偵辦黃雅雄涉嫌強盜案查證報告、監錄畫面翻拍
      照片、2570-XW自小客車勘查照片、黃雅雄、陳信男訊問
      筆錄等在卷可稽（參見另案99年偵字第9476號卷第56頁、
      另案99年度他字第2069號第4-6、23-40頁、另案警卷3-4
      頁、另案99年偵9476號卷第21-22頁、另案99年6月6日本
      院聲羈卷第12-14頁），並據證人即臺南縣警察局善化分
      局偵查佐楊育騰、李再添、小隊長李飛篁於另案99年9月1
      5日、99年11月17日、100年3月30日審理時結證綦詳（分
      見另案99年訴字第988號第1、2、3卷）。
  四、臺南縣警察局善化分局於99年6月15日經黃雅雄、陳信男
      同意，分別搜索臺南市○○區○○路000巷00號2樓之4黃雅雄
      住所與臺南市○區○○○路○段000號5樓陳信男住所，查獲黃
      雅雄所有黑色外套與陳信男所有黑色套頭外套各1件、陳
      信男所有皮製休閒鞋1雙扣案（即附表十二編號1、附表十
      三編號2、3扣案物），上開扣案之黃雅雄所有黑色外套左
      胸處有咖啡色圖案、黃色字體，與臺灣巨蛋超商監視錄畫
      面所示較矮歹徒所穿著之上衣特徵相似，扣案陳信男所有
      黑色套頭外套，其套頭內襯為灰色，袖口處有2圈白色紋
      路、黑色皮製休閒鞋之鞋身為黑色，鞋底白色，該扣案之
      陳信男所有上衣、鞋子之顏色、款式、形狀、特徵均與臺
      灣巨蛋超商監視錄影畫面中較高歹徒所穿著之上衣、鞋子
      之顏色、款式、形狀、特徵完全相符。又員警搜索陳信男
      住所時，在陳信男房間曾查獲一條灰色束口棉質長褲，適
      與監視錄影畫面中較高歹徒所穿著之灰色束口棉質長褲相
      符，惟警方搜索時未將該灰色長褲扣案，經警返回警局調
      閱監視錄影畫面，發現漏未將查獲之灰色長褲扣案，再度
      前往陳信男住所執行搜索時，已查無該條灰色長褲。以上
      有臺南縣警察局善化分局99年6月15日搜索扣押筆錄、扣
      押物品目錄表各3份、現場蒐證照片、上開扣案物與執行
      搜索錄影翻拍畫面（查獲棉質灰色束口長褲）附卷可資佐
      證（參見另案警卷第25-49頁），據此，已足認黃雅雄、
      陳信男涉嫌臺灣巨蛋超商強盜案，嫌疑重大。
  五、臺南縣警察局善化分局偵查後，雖發現黃雅雄、陳信男涉
      嫌重大，惟因黃雅雄、陳信男均否認犯罪，承辦之善化分
      局員警尚不知巨蛋超商強盜案之第3位涉嫌人為何人，此
      由善化分局小隊長於另案100年3月30日審理時證述：「我
      們當時只鎖定黃雅雄、陳信男2人而已，另外一位共犯我
      們無法確定是誰」等語可證（另案99年訴字第988號第3卷
      第43頁）。嗣因被告己○○與辛○○、天○○於99年7月16日、9
      9年7月29日共同犯附表一、二之強盜案，臺南縣警察局刑
      警大隊成立專案小組偵查，發現被告己○○、辛○○、天○○涉
      嫌附表一、二之強盜案，乃作成99年8月5日、8月17日偵
      查報告，報請檢察官簽發拘票，該隊員警雖因偵查附表一
      、二強盜案時，曾對被告己○○使用之0000000000行動電話
      聲請本院核發99年度聲監字第533號通訊監察書實施通訊
      監察，依監察錄音譯文查悉被告己○○曾向持用0000000000
      號行動電話綽號「耗呆」之友人詢問「耀雄」（即黃雅雄
      ）、「小四」（即陳信男）之案情，然尚未掌握被告己○○
      涉嫌巨蛋超商強盜案之相關事證資料。99年8月19日臺南
      縣警察局刑警大隊員警於在嘉義市火車站月台地下道拘提
      己○○、辛○○2人，同日另在臺南縣○○鄉○○村○○0000號拘提
      被告天○○（詳下述）。該刑警大隊偵二隊偵查佐黃建富同
      日針對己○○、辛○○、天○○所涉附表一、二之強盜案情調查
      詢問被告李玫翰後，再經詢問「你們從何時開始組強盜集
      團犯案？」，己○○在該偵查隊員警尚不知其涉嫌臺灣巨蛋
      超商強盜案時，主動供述：「我本來與友人陳信男、黃雅
      雄等3人組成強盜集團，於99年6月份在臺南縣安定鄉犯強
      盜案，因陳、黃2人已遭警察查獲，於是我就到臺南東山
      鄉天○○住處躲藏，並於7月中旬與我哥哥（辛○○）及天○○
      達成共識共組強盜集團犯案」等語（參見警㈡卷第60頁）
      ，因臺南縣警察局刑警大隊尚未掌握己○○涉嫌巨蛋超商之
      事證資料，己○○上述自白之案情尚待查證，因而無法針對
      巨蛋超商強盜案細節進一步調查，乃通知管轄之善化分局
      ，善化分局遂指派小隊長李飛篁、偵查佐李再添、唐國斌
      於99年9月13日借提被告己○○外出查證巨蛋超商強盜案情
      ，己○○於該日員警帶出查證前，即向檢察官自白與黃雅雄
      、陳信男共犯巨蛋超商強盜案，其經員警借提外出時，即
      先帶同員警至臺南市南區新建路路旁停車場指明其與陳信
      男竊盜王杏惠所有7057-SW車牌地點，再至臺南縣○○鄉○○
      村0000號巨蛋超商及安定鄉管寮海寮高幹16左20右1處產
      業道路，指明其與陳信男、黃雅雄強盜巨蛋超商過程、丟
      棄被害人吳蓮欣皮夾及卸下作案用7057-SW失竊車牌更換
      回2570-SW車牌處所，並於該日（即99年9月13日）警詢時
      詳細供述於99年6月2日晚間10至11時許，其與陳信男共乘
      機車至臺南市南區新孝路明和公園對面停車場內，陳信男
      把風，由其持陳信男提供之活動扳手下手竊盜王杏惠所有
      7057 -SW自小客車車牌2面，嗣以之懸掛於黃雅雄所駕駛
      之銀色自小客車上，由黃雅雄搭載其與陳信男，於翌日凌
      晨0時50分許至巨蛋超商，黃雅雄駕車在外接應，其與陳
      信男分持西瓜刀進入強盜財物得逞後，搭乘黃雅雄駕駛之
      上開自小客車逃逸等全部作案過程，復說明前述通訊監察
      中99年8月14日18時54分55秒與綽號「耗呆」友人之通聯
      譯文是因自己亦涉本案，才會關心黃雅雄、陳信男之刑案
      偵查程序，另同日18時57分之通聯譯文是通知辛○○關於黃
      雅雄、陳信男遭求處10年徒刑等語，而同日善化分局員警
      將被告己○○帶返臺南地檢署後，被告己○○再次向檢察官自
      白與陳信男持西瓜刀進入巨蛋超商強盜，黃雅雄駕車在外
      接應等事實，被告己○○嗣於99年10月4日檢察官以證人身
      分訊問時，具結證述其與陳信男共同竊盜王杏惠所有7057
      -SW自小客車車牌及夥同陳信男、黃雅雄共同強盜巨蛋超
      商之犯罪經過，同年11月3日檢察官以被告身分訊問時，
      又再度自白巨蛋超商之強盜犯行，並經證人吳蓮欣當庭指
      認結證稱：「當時他（指被告己○○）沒有戴眼鏡，但身高
      及眼睛的部位（口罩未遮到的部分）有像」。以上有臺南
      市政府警察局善化分局100年3月29日南市警善偵字第1000
      004416號函、本院99年聲監字第533號通訊監察書與通訊
      監察譯文（參見本院第2卷第78 -80頁、另案99年訴字第9
      88號第2卷第71頁）、被告己○○99年8月19日警詢筆錄（警
      ㈡卷第60頁）、99年9月13日警詢筆錄、同日外出查證之現
      場照片12張（警㈥卷第1-9、00-00頁）、檢察官訊問筆錄2
      份（偵㈠卷第190、196頁）、99年10月4日檢察官訊問筆錄
      與己○○證人結文（偵㈤卷第15-19頁）、99年11月3日檢察
      官訊問筆錄與吳蓮欣證人結文（偵㈤卷第30-33頁）在卷可
      資參照，並經證人臺南縣警察局刑警大隊偵二隊偵查佐黃
      建富於本院審理時證述無訛（本院第2卷第5-8頁）。
  六、被告己○○雖於99年11月15日本院訊問後翻異前詞，並於本
      案及另案審理時否認犯行，亦否認前述自白之任意性，辯
      稱：99年8月19日為警拘提到案時，因伊想交保，員警拿
      資料給伊要伊配合認罪，就可獲交保，筆錄是善化分局員
      警先做好拿給伊看，叫伊簽名，嗣經法官訊問未獲交保，
      因尚未起訴，伊認為起訴前應該可獲交保，始於偵查中一
      再自白犯行云云，惟按「被告之自白，非出於強暴、脅迫
      、利誘、詐欺、疲勞訊問、違法羈押或其他不正之方法，
      且與事實相符者，得為證據。」、「被告或共犯之自白，
      不得作為有罪判決之唯一證據，仍應調查其他必要之證據
      ，以察其是否與事實相符」，刑事訴訟法第156條第1、2
      項定有明文。經查：
      ㈠被告己○○係在管轄之善化分局員警尚不知涉犯巨蛋超商
        強盜案之第3人為何人，及偵辦附表一、二強盜案之臺
        南縣警察局刑警大隊員警尚未掌握其涉嫌巨蛋超商強盜
        相關事證之情況下，於99年8月19日臺南縣警察局刑警
        大隊調查附表一、二強盜案時，主動向詢問之刑警大隊
        第七大隊偵查佐黃建富供述與陳信男、黃雅雄共同犯巨
        蛋超商強盜案，已見前述，而因當時刑警大隊尚未掌握
        此部分事證，對於己○○主動供述之案情猶待查證，因而
        無法就此部分犯罪事實詢問己○○，已據證人黃建富於本
        院審理時說明綦詳（本院第2卷第6-7頁），此與該次筆
        錄並無調查巨蛋超商強盜案情節之記載吻合。再參證人
        黃建富證述：製作該次警詢筆錄之地點在偵一隊、偵二
        隊共用之辦公室，係OA隔成之小空間，有視訊鏡頭（偵
        訊錄影檔案因嗣後縣市改制警局辦公室遷移而遺失，致
        未能檢送該次偵訊錄影光碟），當時該辦公室尚有其他
        偵查員在使用，進出辦公室之人均能看到渠等偵訊過程
        等語，則依當時偵訊環境，尚無出於不法取供之可能性
        。被告己○○亦自承其於99年8月19日玄○○○○○詢問之陳述
        ，係出於自由意思，偵訊員警並無對其施以強暴脅迫或
        不法手段影響其陳述（均見本院第2卷第8頁），已足認
        定被告己○○99年8月19日警詢自白之任意性。
      ㈡本院另案99年訴字第988號曾勘驗99年9月13日善化分局
        借提被告己○○所製作之警詢錄音光碟，員警係一邊詢問
        ，一邊打字，其間一直有夾雜打字聲與2位參與偵訊員
        警整理筆錄內容與朗讀筆錄之聲音，詢問過程係全程連
        續錄音並無中斷，未發現己○○之陳述有何非出於任意性
        之異常情事，有本院調取另案於99年3月4日勘驗該次警
        詢錄音光碟之勘驗筆錄附卷可稽（本院第1卷第000-000
        頁）。依勘驗筆錄所載錄音譯文，該99年9月13日警詢
        調查，縱有部分係員警詢問犯罪情節，再由被告己○○以
        「嘿」（是之意）、「沒有」等語為簡短回答，然依證
        人即詢問之善化分局小隊長李飛篁於另案審理時證述：
        借提己○○外出時，在車上即與己○○談到案情，故員警就
        其與己○○事先談論所知之犯罪情節詢問被告，由被告以
        「是」、「否」之簡短回答以為確認，尚不足以否定被
        告己○○陳述之任意性。參以勘驗筆錄所載譯文中，被告
        己○○對於構成要件事實，有甚多補充性之陳述，例如經
        警詢問何人下手竊盜王杏惠之車牌，是否1人拔1塊，己○○答稱：「沒有，都我拔的」、「（問：你行竊該車牌
        作何用途？）要搶超商懸掛的」、「（問：你何時去？
        ）半夜以後，這是12點多發生的（指巨蛋超商強盜案）
        ，我11點，10點還是11點去那拔的」、「（問：你拿什
        麼拔的？）拿那個Ｔ字」、「提議去搶我不知道是誰提
        議的，不過是他們二人（指陳信男、黃雅雄）自己一起
        來找我的」、「他們二個自己已經講好了再來找我的」
        、「（問：會選擇那個安定鄉港南村這個台灣巨蛋超商
        是什麼人提議的？）算黃雅雄，直接就車開著，那邊的
        路他比較熟」、「我和陳信男進去，啊拿西瓜刀」，並
        指出巨蛋超商監視錄影畫面中靠外面之歹徒即為其本人
        ，另一較高之歹徒為陳信男，經警詢問強盜後改懸掛25
        70-XW車牌之細節時，被告己○○供述：「（問：《車牌》
        都你拔的嗎？）沒有，我拔前面一塊」、「陳信男拔後
        面那塊」、「（問：你們為何開去那換車牌？）黃雅雄
        說要先換再開回來」、「（問：啊你們錢也是在那（指
        強盜後換車牌處）分的嗎？）沒啦，在路上分的」等語
        （本院第1卷第173、174、175、176、177頁）。又被告
        己○○在該日為員警借提外出查證前，在辯護人陪同下即
        先向檢察官陳述：「（問：你除了和你哥哥辛○○、天○○
        一起搶劫外，還有和何人去搶？）我和陳信男、黃雅雄
        到臺南縣安定鄉的超商去搶，好像是臺灣巨蛋，他們二
        人六月時被收押」、「（今天善化警察分局借提你出去
        查證，你有何意見？）沒有」等語（見偵㈠卷第189-190
        頁），顯見被告己○○在善化分局員警借提前已向檢察官
        自白與陳信男、黃雅雄共犯巨蛋超商強盜犯行，嗣當日
        外出查證返回臺南地檢署時，被告己○○仍陳述：「（問
        ：今天警察借提查證所供述是否屬實《提示筆錄》？）全
        部實在」、「（問：你們三人何人進去搶？）我和陳信
        男進去搶，黃雅雄開車在外面接應，我和陳信男持西瓜
        刀，共搶1萬多元」、「（問：是何時去搶？）99年6月
        3日凌晨在臺南縣安定鄉港南村88之5號臺灣巨蛋超商」
        、「（警訊筆錄是依你的意思製作？）是的」、「（問
        ：有沒有其他陳述？）沒有」等語（見偵㈠卷第196頁）
        ，未見被告己○○對其警詢自白之任意性提出異議，其對
        於當日解還看守所未予具保停止羈押亦無任何意見。復
        依證人李飛篁對於當日借提外出查證之情形，證述：「
        我們直接問他車牌去那裡偷的，我跟他說『你帶我們去
        ，我們要照相』，他就帶我們去一個公園的停車場」，
        此有己○○帶同員警至臺南市新建路路旁停車場之查證照
        片可供對照（警㈥卷第66頁），員警繼而帶同己○○至安
        定鄉尋獲被害人吳蓮欣皮夾附近，欲查證己○○等人強盜
        後更換車牌地點時，依證人李飛篁陳述：「當時我們沒
        有剛好停在丟棄皮包的地方，我問己○○是不是在這裡換
        車牌，他說我們的車子開過頭了，是在比較後面那邊」
        （本院第2卷第43頁），員警遂依被告己○○之指示至己○○所稱更換車牌處（即海寮高幹16左20右1）查證拍照，
        亦有警㈥卷第70-71頁查證照片3張可明，益足認員警確
        認強盜巨蛋超商後更換車牌地點之海寮高幹16左20右1
        處，係出於被告己○○之自白並配合查證所得。則被告己○○抗辯該次警詢筆錄係員警先行製作完成拿給伊看，再
        要求伊簽名，並否認自白任意性一節，顯非事實而無足
        採。
      ㈢被告己○○於本案及另案審理時，雖供承未曾受強暴脅迫
        等不法取供情事，然辯稱：伊為縣刑警大隊員警拘提到
        案當日，因想交保，員警要伊配合，始可獲交保，否則
        要連同伊的女友與大嫂一起辦，而因嗣後未獲交保，伊
        曾向羈押庭法官否認巨蛋超商之強盜案，另在善化分局
        借提詢問時，伊亦有否認巨蛋超商強盜案，嗣後偵查中
        一再自白，是因尚未起訴，伊認為起訴前應該可獲交保
        ，始於偵查中一再自白犯行云云，據以否認其先前自白
        之任意性。惟查，99年8月19日為臺南縣警察局刑警大
        隊員警拘提被告己○○到案後，係針對其與辛○○、天○○共
        同涉犯附表一、二強盜之犯罪事實進行調查，尚不知其
        涉犯巨蛋超商強盜案，業如前述。當日警詢、檢察官偵
        查訊問及本院羈押庭之訊問，均係針對警方已知之附表
        一編號2至6、附表二編號2至4、附表四編號1及所查獲
        之改造手槍、子彈等犯罪事實為調查，本院羈押庭於99
        年8月20日係因被告己○○涉犯附表一編號2至6、附表二
        編號2至4強盜案，認其嫌疑重大而予羈押，並非因本件
        巨蛋超商強盜案，有99年8月19日刑警大隊警詢筆錄、
        檢察官訊問筆錄與本院99年聲羈字第304號99年8月20日
        訊問筆錄可稽，倘縣刑警大隊員警確有以允諾交保之條
        件利誘被告己○○認罪，豈會未將巨蛋超商強盜案之犯罪
        事實記載於警詢筆錄一併要求被告己○○認罪之理？而核
        閱該日檢察官偵查與本院羈押庭筆錄，均無隻字片語提
        及巨蛋超商強盜案，亦無被告己○○向檢察官及法官否認
        涉犯巨蛋超商強盜案之記載，再對照前引證人黃建富之
        陳述，當時縣刑警大隊尚無被告己○○涉犯巨蛋超商強盜
        案之事證，實無從利誘其認該罪。另善化分局於99年9
        月13日借提外出查證時對被告己○○所製作之警詢筆錄，
        係全程連續錄音，有前引另案審理時勘驗該次警詢錄音
        光碟之勘驗筆錄可稽，縱觀勘驗筆錄所載全部錄音譯文
        ，亦無被告己○○否認涉犯巨蛋超商強盜案之陳述，堪認
        被告己○○此部分所辯，已非真實。其次，被告己○○於99
        年10月4日檢察官以證人身分訊問時，全案已經警局移
        送檢察官，其女友與大嫂並未經警調查或以被告身分移
        送偵查，且被告己○○在羈押1個多月後，仍對檢察官自
        白，經具結後仍為與先前自白相同之陳述。並參被告己○○前於93年間曾因強盜案受羈押及刑之宣告確定，對於
        偵查中羈押，係法院依檢察官之聲請而為裁奪，屬法院
        之職權，非檢察官或警察機關之權限，應知之甚明，則
        其在經本院羈押，且案件已經警方移送檢察官偵查後，
        仍一再對本件竊盜、強盜犯行自白，則所辯為警拘提當
        日，受員警允諾交保利誘其對巨蛋超商強盜案認罪一節
        ，即難認為真實，自不足採信。復佐以其供承：與被告
        陳信男、黃雅雄均熟識，幾乎天天聯絡，無何不愉快等
        語（見另案本院99年11月17日審判筆錄），其在警方查
        獲陳信男、黃雅雄涉嫌本案並經本院羈押後，以電話向
        綽號「耗呆」之友人詢問「耀雄」（即黃雅雄）、「小
        四」（即陳信男）偵查進行狀況，語帶關心之情，可認
        其與陳信男、黃雅雄熟識無何恩怨，應認尚無設詞誣陷
        陳信男、黃雅雄之理，被告己○○應係事後知悉共犯陳信
        男、黃雅雄均否認犯行，出於迴護之意始翻異前述飾詞
        否認其先前自白之任意性。
      ㈣陳信男、黃雅雄於另案均否認犯行，黃雅雄另案審理時
        供述：「不認識己○○」，亦否認有親人居住在臺南縣○○
        鄉○○○○○00○○○○000號第1卷第136、134頁），然己○○於9
        9年9月17日警詢及另案99年11月17日審理時時已供承與
        黃雅雄、陳信男均認識，與陳信男認識6年，與黃雅雄
        認識差不多1年，幾乎每天都會聯絡，其以0000000000
        號行動電話與渠2人聯絡等語（參見另案99年11月17日
        審理筆錄、100年3月4日勘驗筆錄《勘驗99年9月17日警
        詢光碟》），核對另案陳信男所使用0000000000號與黃
        雅雄所使用之0000000000號行動電話於99年6月2-3日案
        發前後之通聯紀錄，分別有與被告己○○使用之00000000
        00號門號之密集通聯，有各該通聯紀錄附於另案99偵94
        76號偵查卷可稽。再經調閱黃雅雄之戶籍，其外祖母郭
        楊色設籍臺南縣安定鄉管寮村，有黃雅雄、其母郭玟伶
        及外祖母郭楊色之戶籍資料在卷可資參佐（本院第1卷
        第134頁），足認黃雅雄否認認識己○○、亦否認有親人
        居住安定鄉一節，與事實不符，因認被告己○○於99年9
        月13日警詢時陳述：黃雅雄外婆居住安定鄉，黃雅雄提
        議選擇安定鄉巨蛋超商，那邊的路他比較熟等語（參見
        另案100年3月4日勘驗筆錄），堪可採信。再被告己○○
        自稱身高170公分（見本院第2卷第114頁），對照陳信
        男於另案自承身高193公分（見另案99年聲羈字第216號
        卷第12頁），2人身高懸殊，此與巨蛋超商監視錄影畫
        面及被害人吳蓮欣證述，持刀侵入之2名歹徒身高明顯1
        高1矮無違。復經核對被告己○○關於本件竊盜王杏惠車
        牌及巨蛋超商強盜案，於99年8月19日、99年9月13日2
        次警詢、99年9月13日檢察官2次以被告身分、99年10月
        4日檢察官以被告及證人身分經具結及99年11月3日檢察
        官以被告身分訊問所為各次自白所述之犯罪過程情節，
        前後一致，復無違法取供之疑義，其各次自白既均出於
        任意性，且與卷內警方偵查所得事證無違。又參酌被告
        己○○嗣後於99年7月間另與被告辛○○、天○○共同再犯附
        表一、二所示共計10次之強盜案，係由天○○駕駛自小客
        車搭載被告辛○○、己○○伺機尋找作案目標，均懸掛竊得
        之車牌以規避查緝，由被告辛○○、己○○分持手槍、西瓜
        刀，均戴安全帽或棒球帽，戴口罩、手套，下手實施強
        盜取財，得手後由駕車在外之天○○接應逃離之犯罪模式
        相同，益徵被告己○○自白之事實，洵屬有據，參之前揭
        刑事訴訟法第156條第1項之規定，其自白足為認定本件
        犯罪事實之基礎。
  七、被告己○○與陳信男分持西瓜刀各1支侵入巨蛋超商強盜財
      物，陳信男並以所持西瓜刀強押吳蓮欣至電玩區，不准其
      行動，已據吳蓮欣證述無訛，並有巨蛋超商監視錄影畫面
      可稽，均如前述。本院另案審理時曾勘驗該錄影光碟，由
      放置於巨蛋超商櫃檯之作案西瓜刀之畫面進行勘測，當庭
      丈量螢幕畫面中櫃台桌面寬度為43公分，相對於該西瓜刀
      之總長度為34公分、刀身長28公分，有勘驗內容記載於另
      案99年9月15日審判筆錄（另案99年訴字第988號第1卷第1
      25頁），該西瓜刀客觀上足認定對於人之生命、身體與安
      全具有危險性無疑。
  八、綜上事證，被告己○○與陳信男於99年6月2日晚間10至11時
      許，在臺南市南區新孝路明和公園對面停車場，共同竊盜
      被害人王杏惠所有7057-SW自小客車車牌2面。被告己○○繼
      而與陳信男、黃雅雄於翌日凌晨0時50分，由黃雅雄駕駛
      其母郭玟伶所有（車號0000-00）銀色中華三菱自小客車
      ，懸掛竊得之7057-SW車牌2面，搭載己○○、陳信男至臺南
      縣○○鄉○○村0000號臺灣巨蛋超商，黃雅雄駕車在外把風接
      應，被告己○○與陳信男分持西瓜刀進入巨蛋超商，下手強
      盜巨蛋超商及店員吳蓮欣之財物得逞，再由黃雅雄駕車接
      應逃離，被告己○○與陳信男共同竊盜及被告己○○、陳信男
      、黃雅雄結夥攜帶西瓜刀之強盜犯行，均堪認定。
貳、犯罪事實（三）槍砲彈藥刀械管制條例部分上揭犯罪事實（
    三）被告辛○○於99年7月中旬，在台南市新市交流道下一處
    空地，向真實姓名年籍不詳綽號「阿斌」之成年男子，以2
    萬5千元之代價，購得具殺傷力之改造手槍1支（含彈匣1個
    ）及子彈7顆後，自斯時起由被告辛○○、己○○共同持有，至
    同年8月19日0時41分許，在嘉義市火車站第2月台為警拘提
    時，在己○○身上查獲扣案等情，迭據被告辛○○、己○○於警詢
    、偵查及本院審理時坦承不諱，並有台灣台南地方法院檢察
    署拘票、執行拘提報告、拘提逮捕通知書、搜索同意書各2
    份、搜索扣押筆錄、扣押物品目錄表1份（受執行人己○○，
    詳附表七）、刑案現場照片及查扣之改造手槍1支（含彈匣1
    個）與子彈7顆等物可資佐證。該查扣之改造手槍1支與子彈
    7顆經台南縣警察局初步檢視及內政部警政署刑事警察局以
    檢視法、性能檢驗法、試射法鑑驗結果，認送鑑手槍（槍枝
    管制編號0000000000）係改造手槍，由仿FN廠半自動手槍製
    造之槍枝，換裝土造金屬槍管而成，擊發功能正常，可供擊
    發適用子彈使用，具殺傷力；送鑑子彈7顆，均係非制式子
    彈，由金屬彈殼組合直徑7.9±0.5mm金屬彈頭而成，採樣2顆
    試射，可擊發，認均具殺傷力，有台南縣警察局槍枝初步檢
    視報告表、內政部警政署刑事警察局99年10月4日刑鑑字第0
    990125363號鑑定書在卷可稽（附於警㈡卷第257-260頁、警㈤
    卷第102-103頁）。被告辛○○、己○○持有具殺傷力之改造手
    槍與子彈7顆之事實，事證明確，犯行堪予認定。叁、犯罪
    事實（四）、（五）、（六）、（七）、（八）強盜部分
一、犯罪事實（四）（即附表一編號1至6）部分訊之被告辛○○、
    己○○、天○○3人對於附表一編號1至6所示時、地，強盜附表
    一編號1至6所示超商（或商店）、店員之犯行，業於警詢、
    偵查與本院審理時坦承不諱，核與證人即被害人Ｅ○○、戌○○
    、乙○○、寅○○、丁○○、子○○、Ａ○○、癸○○、Ｂ○○所述遭強盜過
    程之情節大致相符，並有嘉義市警察局第一分局調閱附表一
    編號4「樂購便利商店」案發當時監視錄影之翻拍照片15張
    ，及嘉義縣警察局中埔分局調閱附表一編號5「萊爾富超商
    」案發當時監視錄影之翻拍照片6張附卷可資佐證。被告辛○○、己○○於99年8月19日經警拘提到案後，曾分別於99年8月2
    4日及99年9月1日會同員警至附表一編1「大世界休閒坊」現
    場查證，被告辛○○、己○○、天○○於99年8月26日亦會同員警
    至附表一編號4「樂購便利商店」現場查證，均有各該刑案
    現場照片在卷可參。此外，有台南縣警察局刑警大隊持臺灣
    臺南地方法院檢察署檢察官簽發之拘票於99年8月19日在嘉
    義市火車站月台地下道拘提被告辛○○、己○○2人時，在被告
    辛○○身上查獲其所有供附表一編號1至6強盜所用之西瓜刀1
    支；台南縣警察局麻豆分局同日經己○○同意在其台南市○○路
    ○段000號4樓13居所執行搜索，所查扣之丙○○所有失竊之F3-
    5123號車牌2面；同日持本院核發之搜索票在台南縣○○鄉○○
    村○○00號之9被告天○○住所執行搜索，所查扣之車號00-0000
    號深綠色福特天王星自小客車1輛等物可資佐證。被告辛○○
    、己○○、天○○任意性自白核與上述事證相符，渠等所為附表
    一編號1至6之強盜犯行，足堪認定。
二、犯罪事實（五）（即附表二編號1至4）部分訊之被告辛○○、
    己○○、天○○3人對於附表二編號1至4所示時、地，強盜附表
    二編號1至4所示超商（或電子遊藝場）、店員等之犯行，業
    於警詢、偵查與本院審理時坦承不諱，核與證人即被害人壬○○、酉○○、未○○、丑○○警詢證述及證人宙○○警詢、偵查中證
    述遭強盜過程之情節大致相符。並有台南縣警察局刑警大隊
    持臺灣臺南地方法院檢察署檢察官簽發之拘票於99年8月19
    日在嘉義市火車站月台地下道拘提被告辛○○、己○○2人時，
    在被告辛○○身上查獲其所有供附表三編號1至4強盜所用之西
    瓜刀1支、被害人午○○失竊之4832-HN車牌2面；臺南縣警察
    局麻豆分局同日經被告己○○同意在其臺南市○○路○段000號4
    樓13居所執行搜索，所查扣被害人壬○○身分證、機車、汽車
    駕照各1張、被害人未○○所有身分證、健保卡、學生證、駕
    照、結業證書各1張；臺南縣警察局刑警大隊同日持本院核
    發之搜索票在台南市○區○○路○段000巷0號4樓之13被告天○○
    居所執行搜索，所查扣之車號0000-00號黑色豐田休旅車1輛
    等物可資佐證。被告辛○○、己○○、天○○任意性自白核與上述
    事證相符，渠等所為附表二編號1至4之強盜犯行，足堪認定
    。
三、犯罪事實（六）（即附表三）部分訊之被告辛○○、己○○對於
    附表三所示時、地，強盜「超悟空遊藝場」之犯行，業於警
    詢、偵查與本院審理時坦承不諱，核與證人即被害人地○○（
    店員）、戊○○（負責人）證述遭強盜及損失財物等情節大致
    相符。其次，被害人戊○○、地○○於本件遭強盜後並未報案，
    被告辛○○、己○○於99年8月19日經警拘提到案後，在有偵查
    犯罪權限之公務員或機關尚未知悉附表三犯行前，分別主動
    向警自首坦承該附表三犯行（被告辛○○部分參見警㈡卷第15
    頁、警詢時間為99年8月19日14時10分起至同日18時30分；
    被告己○○部分參見警㈡卷第60-61頁、警詢時間為99年8月19
    日14時50分起至同日17時），因而查獲，有各該警詢筆錄可
    稽，渠2人復分別於99年8月24日及99年9月1日會同員警至「
    超悟空遊藝場」現場查證，有各該刑案現場照片在卷可明。
    另台南縣警察局刑警大隊於99年8月19日在嘉義市火車站月
    台地下道拘提被告辛○○、己○○2人時，在被告辛○○身上查獲
    其所有供犯附表三強盜案所用之西瓜刀1支扣案。此外，被
    告辛○○、己○○犯附表三所共乘之車號000-000號重型機車，
    乃被告辛○○於99年7月21日晚間在臺南縣○○市○○路000巷00號
    前所竊得（詳下述），被告辛○○、己○○犯附表三強盜案後，
    將該重型機車棄置於永康市復國路，業經警方於99年7月24
    日21時30分在臺南縣○○市○○路00號旁尋獲該機車後發還被害
    人庚○○，亦據證人庚○○於警詢證述無訛（警㈡卷第164-167頁
    ）。綜上，被告辛○○、己○○之任意性自白核與上述事證相符
    ，渠2人所為附表三犯行，足堪認定。
四、犯罪事實（七）（即附表四編號1至3）部分訊之被告辛○○、
    己○○對於附表四編號1至3所示時、地，分持扣案被告辛○○所
    有西瓜刀及扣案被告辛○○向綽號「阿斌」不詳姓名年籍成年
    男子購得之仿FN廠半自動手槍製造換裝土造金屬槍管而成具
    有殺傷力之改造手槍，先行強盜附表四編號1被害人卯○○所
    有車號000-00之計程車，供作犯案交通工具，再駕駛該計程
    車向南行駛伺機犯附表四編號2、3所示各遊藝場之強盜犯行
    等情，業於警詢、偵查與本院審理時坦承不諱，核與證人即
    被害人卯○○、巳○○、Ｃ○○警詢證述遭強盜過程之情節相符。
    其次，警方依證人卯○○陳述強盜其計程車之2名歹徒形貌，
    並調閱附表四編號1被告辛○○、己○○在嘉義市垂陽路、新榮
    路口，以7-11超商公用電話呼叫計程車時之監視錄影畫面，
    對照附表四編號3「世界一電子遊藝場」遭強盜時之監視錄
    影畫面，發現強盜附表四編號1、3之歹徒衣著相同，再參照
    附表一、二強盜案歹徒之交通工具、行經路線之監視錄影畫
    面及犯罪手法，於99年8月17日已合理懷疑被告辛○○、己○○
    涉嫌附表四編號1、3之強盜犯行，此有臺南縣警察局刑警大
    隊99年8月17日偵查報告在卷可稽（99年他字第2789號卷第7
    -33頁），臺灣臺南地方法院檢察署檢察官因而簽發拘票，
    為臺南縣警察局刑警大隊於99年8月19日在嘉義市火車站月
    台地下道拘提被告辛○○、己○○2人，並在被告辛○○身上查獲
    其所有供附表五編號1至3強盜所用之西瓜刀、仿FN廠半自動
    手槍製造換裝土造金屬槍管具有殺傷力之改造手槍（槍枝管
    制編號0000000000）各1支，臺南縣警察局麻豆分局同日經
    被告己○○同意在其臺南市○○路○段000號4樓13居所執行搜索
    ，查獲被害人Ｃ○○身分證、健保卡、駕照、行照、技術士證
    書各1張等物扣案，有各該搜索扣押筆錄、扣押物品目錄表
    、刑案現場照片在卷（參閱警㈡卷）暨上開扣案物品可資佐
    證，其中扣案仿FN廠半自動手槍製造換裝土造金屬槍管而成
    之改造手槍，經鑑驗具有殺傷力（槍枝管制編號0000000000
    ），有內政部警政署刑事警察局鑑定書附卷可稽，業如前述
    。又附表四編號2「超級王電子遊藝場」遭強盜財物後，並
    未報案，被告辛○○於99年8月19日經警拘提到案，在有偵查
    犯罪職權之公務員或機關尚未知悉該附表五編號2強盜犯行
    前，於警詢時主動向警方自首坦承與被告己○○共同為該犯行
    （警㈡卷第13頁），因而查獲，被告辛○○復於99年9月1日配
    合警方至現場查證，亦有刑案現場照片1紙附卷可參（警㈡卷
    第41頁）。綜上，被告辛○○、己○○任意性自白核與上述事證
    相符，渠2人所為附表四編號1至3強盜犯行，均堪認定。
五、犯罪事實（八）（即附表五編號1、2）部分訊之被告辛○○、
    己○○對於渠2人共乘辛○○於99年8月9日凌晨在臺南市○○街00
    號旁空地單獨竊得之被害人甲○○所使用車號000-000號重型
    機車，於附表五編號1、2所示時地，分持客觀上可供兇器使
    用之扣案被告辛○○所有西瓜刀及扣案被告辛○○向綽號「阿斌
    」不詳姓名年籍成年男子購得之仿FN廠半自動手槍製造換裝
    土造金屬槍管而成具有殺傷力之改造手槍各1支，強盜附表
    五編號1、2所示被害人之財物得逞等情，業於警詢、偵查與
    本院審理時坦承不諱，核與被害人亥○○、陳德坤、黃○○警詢
    、偵查中證述情節相符，並有臺南縣警察局刑警大隊於99年
    8月19日在嘉義市火車站月台地下道拘提被告辛○○、己○○2人
    時所查獲被告辛○○所有供附表六編號1、2強盜所用之西瓜刀
    、仿FN廠半自動手槍製造換裝土造金屬槍管具有殺傷力之改
    造手槍（槍枝管制編號0000000000）各1支扣案可資佐證，
    亦有該搜索扣押筆錄、扣押物品目錄表、刑案現場照片可資
    參佐（參見警㈡卷）。扣案仿FN廠半自動手槍製造換裝土造
    金屬槍管而成之改造手槍，經鑑驗具有殺傷力（槍枝管制編
    號0000000000），有內政部警政署刑事警察局鑑定書附卷可
    稽，業如前述。又附表五編號1、2「明星坊遊藝場」與「ST
    OP超商」遭強盜財物後，均未報案，被告辛○○於99年8月19
    日經警拘提到案時，在有偵查犯罪職權之公務員或機關尚未
    知悉該附表六所示2次強盜犯行前，於警詢時主動向警方自
    首坦承與被告己○○共同為該2次犯行（警㈡卷第15頁），因而
    查獲，被告辛○○復於99年9月1日配合警方至現場查證，亦有
    刑案現場照片2張附卷可參（警㈡卷第45、42頁）。綜上，被
    告辛○○、己○○任意性自白核與上述事證相符，渠2人所為附
    表五編號1、2犯行，均堪認定。
六、被告辛○○、己○○、天○○於犯前開附表一、二、四所示各該強
    盜犯行後，經被害人乙○○、寅○○、子○○、Ａ○○、癸○○、Ｂ○○、
    酉○○、未○○、丑○○、卯○○分別向警方報案，警方人員依上開
    證人陳述，並調閱附表一編號2「7-11超商」、編號5「萊爾
    富超商」、附表二編號2「大家超商」、編號3「全家超商」
    、附表四編號1（強盜車號000-00計程車）、編號3「世界一
    電子遊藝場」案發當時監視錄影畫面，查知下手實施附表二
    編號2、3與附表四編號1、3強盜之2行為人，其中1人著黑色
    長袖上衣，另1人則著白色Ｔ恤（黑色袖子）、戴黑色棒球帽
    、穿愛迪達球鞋，另犯附表一編號2、5與附表二編號2、3強
    盜案之歹徒分別從自小客車右側前、後乘客座下車進入超商
    強盜，另1名歹徒則駕車在外接應，而99年7月16日即附表一
    編號2至6與同年7月29日即附表二編號2至4之強盜行為手法
    相同，其中附表一強盜犯行係駕駛深綠色福特天王星自小客
    車所為，然與所懸掛之F3-5123號車牌2面之車籍不符，經查
    證該F3-5123號車牌為丙○○失竊之贓車牌（被告辛○○竊盜F3-
    5123車牌部分詳下述），另99年7月29日即附表二強盜犯行
    係駕駛黑色豐田廂型RAV4休旅車所為，所懸掛之4832-HN之
    車牌2面為午○○失竊之贓車牌（被告辛○○竊盜4832-HN車牌部
    分詳下述），復調閱道路監視器畫面追蹤上開2部自小客車
    ，發現其中福特天王星自小客車水箱罩廠牌圖案上方有鍍鉻
    橫條、車輪框為5輻（輪輻中呈長直中空）、車後保險桿右
    下方有一刮擦痕、右後輪土除有一白色擦痕等特徵，另黑色
    豐田RAV4休旅車，水箱罩無鍍鉻、有天窗、車側踏板、駕駛
    座及前座乘客座有晴雨窗、車後備胎蓋圖案為原廠「低調奢
    華」圖案、無鍍鉻尾管等特徵。經警查證後，發現被告天○○
    之父申○○所有車牌00-0000號深綠色福特天王星自小客車外
    觀特徵與99年7月16日附表一編號2至6強盜案歹徒所駕駛車
    輛特徵相符，被告天○○之母李鳳英所有車牌0000-00黑色豐
    田RAV4休旅車與99年7月29日附表二編號2至4強盜案歹徒所
    駕駛車輛特徵相符。再經調閱被告天○○全戶戶籍謄本與所申
    裝使用之電話通聯紀錄，以其父申○○名義申請之0000000000
    號行動電話於99年7月16日通話基地台變換路徑與該日（即
    附表一）強盜案發生順序及時間點相符，且與天○○名義申請
    之0000000000號行動電話有相同聯絡對象，上開0000000000
    號行動電話於99年7月16、29日共插用3支行動電話手機（IM
    EI碼：000000000000000、000000000000000、000000000000
    000），其中IMEI碼：000000000000000行動電話於7月29日
    曾插用0000000000號行動電話，該0000000000號行動電話與
    天○○使用之0000000000號行動電話於99年7月29日凌晨共同
    出現在台南縣白河鎮、東山鄉地區，警方另清查出門號0000
    000000號行動電話於99年7月29日凌晨與0000000000、00000
    00000號曾共同出現在白河、東山地區，且於同年8月6日凌
    晨與0000000000號行動電話共同出現在嘉義市區，因而研判
    持用門號0000000000、0000000000與0000000000號行動電話
    之人涉犯附表一編號2至6、附表二編號2至4及附表四編號1
    、3所示之強盜案件。復經警執行通訊監察結果，發現00000
    00000號行動電話持用人曾於99年8月16日向和欣客運預訂車
    票，留下身分證Z000000000號，經查證並對照通訊監察對話
    ，推知0000000000號行動電話持用人為被告己○○，嗣經警埋
    伏跟監結果，0000000000號行動電話持用人（即被告辛○○）
    曾騎乘車號000-000號重型機車搭載己○○共同前往台南市北
    安路「立翔當鋪」處理帳務，進而查知被告天○○、己○○、辛○○涉嫌上述強盜犯行等情，有台南縣警察局刑警大隊99年8
    月5日、同年8月17日偵查報告附卷可參（附於99年度他字第
    2789號卷第3-33頁），臺灣臺南地方法院檢察署檢察官以被
    告辛○○、己○○、天○○涉嫌犯加重強盜罪，嫌疑重大，於99年
    8月18日簽發拘票，為警於99年8月19日凌晨零時許，在嘉義
    市火車站月台地下道拘提被告辛○○、己○○到案，同日上午11
    時50分，在台南市南區海佃路二段鹽水溪橋拘提被告天○○到
    案，於拘提被告辛○○、己○○時，在渠等身上查扣附表七、八
    所示之物，並經己○○同意，至其台南市○○路○段000號4樓13
    居所執行搜索查獲附表九所示之物扣案，警方另依本院核發
    之99年刑搜字第3765號、99年度聲搜字第775號搜索票分別
    搜索台南市○區○○路○段000巷0號4樓之13、台南縣○○鄉○○村○○00號之9被告天○○之居所與住所，查獲附表十、十一所示之
    物扣案，亦有本院搜索票、被告己○○同意搜索書、台南縣警
    察局刑警大隊搜索扣押筆錄、扣押物品目錄表、附表八至十
    二各該扣押物、臺灣臺南地方法院檢察署拘票、警方執行拘
    提報告、拘提逮捕通知書等在卷可明（參閱警㈡卷第000-000
    頁、216-241頁、第242-256頁）。
肆、犯罪事實（九）（即附表六被告辛○○竊盜部分）
一、訊之被告辛○○對於附表六編號1至6所示竊盜自小客車車牌、
    機車車牌及機車等情，業於警詢、偵查與本院審理時坦承不
    諱，並稱：係使用扣案附表七編號1六角套筒扳手2支竊取車
    牌，竊取車牌時還會帶扣案附表九編號13之竊盜工具1組備
    用等語（本院第2卷第112-113頁），所述竊盜各該車牌及機
    車之情，核與證人即被害人午○○、宇○○、Ｄ○○、庚○○、甲○○
    警詢證述情節相符，並有被害人丙○○所有車號00-0000自小
    客車車牌失竊案件基本資料詳細畫面報表、午○○所有4832-H
    N自小客車車輛詳細資料報表、Ｄ○○所有KX6-395重型機車車
    輛詳細資料報表、Ｄ○○領據、行車執照、王進興所有NIW-206
    號重型機車失車案件基本資料詳細畫面報表各1紙、NIW-206
    號重型機車照片2張等附卷可資參照。此外，復有警方於99
    年8月19日拘提被告辛○○時，在其身上查獲之附表七編號1六
    角套筒扳手2支、編號7之0000-HN車牌2面（如附表七編號1
    、7所示），及同日在臺南市○○路○段000號4樓13被告辛○○、
    己○○居所搜索查獲之附表九編號7所示F3-5123車牌2面、編
    號8所示KF7-621號機車車牌1面、編號13所示竊盜工具1組等
    物扣案可資佐證。又被告己○○於99年8月24日為臺南縣警察
    局刑警大隊員警借提外出查證時，除於同日警詢證述：附表
    六編號3、4所示機車與機車車牌係辛○○竊得後置於臺南縣○○
    市○○路000巷00號前等語外，並引導員警至該址查證，因而
    尋獲附表六編號3、4所示被害人宇○○失竊之機車（引擎號碼
    SD25KB-000000）與被害人Ｄ○○失竊之KX6-395號機車車牌，
    亦有己○○99年8月24日警詢筆錄（附於99偵12755號卷第74-7
    5頁）、刑案現場照片6張（警㈡卷第71-73頁）、證人宇○○、
    Ｄ○○警詢陳述暨Ｄ○○之領據在卷足憑。
二、查被告辛○○於99年8月19日經警拘提到案後，翌日為本院裁
    定羈押於臺南看守所，被告辛○○於99年9月1日為臺南縣警察
    局刑警大隊員警借提外出查證，均配合員警至附表六編號1
    至6所示各該竊盜行為現場查證指明自白無訛，有其同日警
    詢筆錄與刑案現場照片8張在卷足參（警㈡卷第29-46頁），
    其中就附表六編號5、6所示竊盜機車犯行，雖據被害人庚○○
    、甲○○於發現失竊時，立即於99年7月22日與同年8月9日分
    別向警方報案，經警於99年7月24日21時30分在臺南縣○○市○○路00號旁尋獲庚○○所有KW5-693號重型機車，於99年8月10
    日5時在臺南市公園路兵配廠停車場尋獲甲○○之NIW-206號重
    型機車，然斯時警方尚不知涉犯該附表六編號5、6機車竊盜
    案之嫌疑人為何人，嗣於99年9月1日借提被告辛○○外出查證
    ，經辛○○主動向警方供述犯該附表六編號5、6之竊盜犯行，
    並配合警方至該附表六編號5、6之竊盜與棄車現場查證，因
    而查獲其該2次竊盜犯行，有前引辛○○99年9月1日警詢筆錄
    （99年偵字第12755卷第171、170頁）與刑案現場照片可佐
    ，是被告辛○○關於附表六編號5、6竊盜犯行，符合自首規定
    。至於被告辛○○所犯附表六編號1、2竊盜車牌00-0000、483
    2-HN犯行，已因其將之懸掛在天○○所駕駛之自小客車上分別
    另犯附表一、二所示各該強盜犯行，經警偵查於99年8月17
    日已發現被告辛○○涉嫌強盜與竊盜上開車牌犯行，有前引臺
    南縣警察局刑警大隊99年8月17日偵查報告可參。被告辛○○
    另犯附表六編號3、4所示竊盜犯行，業經同案被告己○○於99
    年8月24日經警借提外出查證時向警指明而查獲，均見前述
    ，故被告辛○○於99年8月26日、同年9月1日向警供述附表六
    編號1至4所示各該竊盜犯行，均屬自白，不符合自首要件，
    併為說明。
三、綜上，被告辛○○關於附表六編號1至6所示竊盜犯行，其自白
    核與同案被告己○○、各該被害人證述情節一致，且有前述事
    證可資參佐，是其此部分犯行，均堪認定。
伍、論罪
一、新舊法比較
  ㈠被告己○○、辛○○行為後，所犯刑法第321條第1項加重竊盜罪
    業於100年1月26日修正公布，並於100年1月28日生效施行。
    按行為後法律有變更者，適用行為時之法律，但行為後之法
    律有利於行為人者，適用最有利於行為人之法律，刑法第2
    條第1項定有明文。該321條第1項第3款「攜帶兇器而犯之者
    」與第2項未遂犯之規定雖未變更，惟其第1項加重竊盜罪之
    法定刑業由「6月以上、5年以下有期徒刑」，修正為「6月
    以上、5年以下有期徒刑，得併科新臺幣10萬元以下罰金」
    ，已增加罰金刑為法定刑，涉及科刑規範變更，自有新舊法
    比較適用之必要。而依前揭刑法第2條第1項揭示之「從舊從
    輕」原則比較該條修正前、後規定之適用結果，本件被告己○○、辛○○所犯竊盜罪，無論依修正前、後之規定，均該當刑
    法第321條第1項第3款之加重條件（詳後述），依修正前該
    條規定之法定刑，無從併科罰金，是修正後之刑法第321條
    第1項規定顯未較有利於被告己○○、辛○○，自應適用其等行
    為時法即修正前之刑法第321條第1項第3款、第4款規定予以
    論罪科刑，合先說明。
  ㈡至被告己○○、辛○○、天○○所犯刑法第330條第1項加重強盜罪
    ，並未修正，且該條所適用同法第321條第1項第3款「攜帶
    兇器而犯之者」與第4款「結夥三人以上而犯之者」之加重
    條件，亦未修正，對其等所犯刑法第330條第1項加重強盜罪
    之法定刑無何影響，尚不生新舊法比較問題。
  ㈢再刑法第321條第1項第6款原規定「在車站或埠頭而犯之者」
    ，此次修正為「在車站、埠頭、航空站或其他供水、陸、空
    公眾運輸之舟、車、航空機內而犯之者。」，並因刑法第33
    0條加重強盜罪之適用該條款之結果，於有相同之適用範圍
    。惟考其修正理由，乃係參考刑法第173條第1項、第174條
    第1項、第183條第1項、第184條第1項、第2項及第185條第3
    項等有關公共危險罪章之規定，將321條第1項第6款修正，
    以求體例一致，且涵蓋的範圍亦較完整。參以公共危險罪乃
    指足以造成特定或不特定多數人死亡，或身體健康受傷害，
    以及財物受損等嚴重後果之具有公共危險性之犯罪行為。而
    計程汽車，固係供人僱用運輸，但祇限於僱用之特定人，而
    非多數不特定人安全之所繫，即與公共危險之罪質不符（最
    高法院55年台非字第58號裁判要旨參照）。本案被告辛○○、
    己○○關於附表四編號1之犯行，係以電話呼叫被害人卯○○駕
    駛之201-EP計程車前來搭載，上車後再分持預藏之扣案西瓜
    刀、改造手槍強盜該計程車得逞，所強盜之客體既屬渠等僱
    用為自己運輸之計程車，揆之上揭說明，無論依修正前、後
    刑法第321條第1項第6款之規定，均無該款規定之適用，自
    不生對被告辛○○、己○○有利或不利之比較新舊法問題，附此
    說明。
二、按刑法關於正犯、幫助犯之區別，係以其主觀之犯意及客觀
    之犯行為標準，凡以自己犯罪之意思而參與犯罪，無論其所
    參與者是否犯罪構成要件之行為，皆為正犯，其以幫助他人
    犯罪之意思而參與犯罪，其所參與者，苟係犯罪構成要件之
    行為，亦為正犯。如以幫助他人犯罪之意思而參與犯罪，其
    所參與者又為犯罪構成要件以外之行為，則為從犯。至於事
    前同謀，事後分贓，並於實施犯罪之際，擔任在外把風，顯
    係以自己犯罪之意思而參與犯罪，即應認為共同正犯，司法
    院院字第2030號解釋可供參照。又刑法或刑法之特別法所定
    之結夥二人或三人以上之犯罪，以在場共同實行或在場參與
    分擔實行犯罪之行為者為限，不包括同謀共同正犯在內。其
    本於共同犯罪之意思，在犯罪現場擔任內應，或在緊鄰處所
    駕駛車輛以便利實行犯罪之行為人來、往犯罪現場之人，目
    的在排除犯罪之障礙，助成犯罪之實現，其已在場分擔實行
    犯罪之行為，應計入合夥犯罪之人數在內（最高法院95年台
    上字第3886號裁判要旨、98年度台上字第5618號判決參照）
    。本件共犯黃雅雄關於犯罪事實（二）所示時、地駕駛其母
    郭玟伶所有銀色中華三菱自小客車搭載被告己○○、陳信男至
    臺灣巨蛋超商，由被告己○○、陳信男分持西瓜刀（未扣案）
    進入強盜財物得逞後，以所駕駛上開自小客車接應逃離，渠
    3人在車上即朋分強盜所得贓款。被告天○○於附表一編號1至
    6、附表二編號1至4所示時、地，分別駕駛其父申○○所有深
    綠色福特天王星自小客車與其母李鳳英所有黑色豐田休旅車
    搭載被告辛○○、己○○至各該犯罪現場，由被告辛○○、己○○分
    持未扣案類似手槍之物、扣案西瓜刀等下手實施強盜取財得
    逞後，以所駕駛之上開自小客車接應逃離，並朋分強盜所得
    贓款。黃雅雄對於被告己○○、陳信男攜帶西瓜刀進入超商強
    盜之事實，被告天○○對於被告辛○○、己○○分持手槍、西瓜刀
    進入附表一、二所示各該商店強盜之事實，均知之甚明，並
    與被告己○○、陳信男及被告辛○○、己○○分工實行，相互利用
    彼等之行為以完成強盜他人財物之犯罪目的，至為明確，事
    後復朋分強盜所得贓款，揆之前揭說明，均應計入結夥人數
    而成立結夥三人犯罪之共同正犯。
三、次按刑法第321條第1項第3款之攜帶兇器竊盜罪，係以行為
    人攜帶兇器為其加重條件，此所謂兇器，其種類並無限制，
    凡客觀上足對人之生命、身體、安全構成威脅，具有危險性
    之兇器均屬之，且祇須行竊時攜帶此種具有危險性之兇器為
    已足，並不以攜帶之初有行兇之意圖為必要（最高法院79年
    台上字第5235號有判例、93年台上字第526號判決要旨參照
    ）。茲就本件被告3人所犯各次竊盜、強盜所使用或攜帶之
    工具是否屬上述犯罪構成要件所示兇器之範圍，臚陳如下：
    ㈠被告己○○於犯罪事實（一）所示時、地，以陳信男所有活
      動扳手竊取被害人王杏惠所有車號0000-00自小客車之車
      牌2面，該活動扳手雖未扣案，然參以一般活動扳手多為
      金屬製，質地堅硬，被告己○○以之卸下自小客車前後以金
      屬製螺絲固定旋緊之車牌2面，所使用之活動扳手如非質
      地堅硬之物實不足以竟其功，堪認其供竊盜所用之活動扳
      手應屬客觀上對於人之身體、安全具有危險性之物體，自
      屬兇器。
    ㈡被告己○○與陳信男分持西瓜刀各1支所為犯罪事實（二）巨
      蛋超商強盜行為，有巨蛋超商監視錄影畫面可證，監視錄
      影畫面中被告己○○所持之西瓜刀刀鞘為綠色，其形狀、顏
      色雖與扣案附表七編號19之西瓜刀極為相似，惟扣案附表
      七編號19之西瓜刀已據被告辛○○供述為其所有（警㈡卷第6
      頁），被告辛○○並未參與該巨蛋超商強盜案，而依被告己○○警詢自白，其與陳信男在巨蛋超商強盜案所持西瓜刀2
      支均為陳信男所提供（見本院第177頁勘驗筆錄），自不
      足以認定扣案附表七編號19之西瓜刀與巨蛋超商強盜案有
      何關聯。然經本院另案審理時勘驗巨蛋超商監視錄影光碟
      ，勘測畫面中櫃台桌面寬度為43公分，相對於當時置於櫃
      檯之其中1支西瓜刀之總長度為34公分、刀身長28公分，
      有前引記載勘驗內容之另案99年9月15日審判筆錄可稽（
      見另案99年訴字第988號第1卷第125頁），參被告己○○、
      陳信男分持西瓜刀侵入巨蛋超商，以所持西瓜刀強押店員
      吳蓮欣至電玩區，不准其行動，吳蓮欣為恐遭殺害，任令
      被告己○○劫取櫃檯內現金與吳蓮欣之皮夾，已見前述，因
      認被告己○○、陳信男所持西瓜刀客觀上已足認屬兇器無疑
      。
    ㈢被告辛○○、己○○、天○○所犯附表一、二各次強盜犯及被告
      辛○○、己○○所犯附表三、附表四編號1至3、附表五編號1
      、2各次強盜犯行中所持之西瓜刀，已據被告辛○○供承為
      其所有，即扣案附表七編號19所示之西瓜刀（見本院第2
      卷第112頁）。查扣案該把西瓜刀為綠色刀鞘、黑色握柄
      ，刀身長36.5公分，單面開鋒，至為銳利，刀柄長11公分
      ，刀鞘長38.5公分，其刀身為金屬製，單面開鋒，至為銳
      利，足堪認定對於人之生命、身體、安全具有極高之危險
      性，自屬兇器無誤。
    ㈣被告辛○○、己○○所犯附表四編號1至3、附表五編號1、2所
      示強盜犯行中所持改造手槍，即犯罪事實（三）所示被告
      辛○○所購買後與被告己○○共同持有之改造手槍，該把改造
      手槍為警方於99年8月19日在嘉義市火車站執行拘提時，
      在被告己○○身上查獲扣案，即附表七編號14所示之扣案改
      造手槍，已據被告辛○○供述在卷（見本院第2卷第112頁）
      ，並有臺南縣警察局刑警大隊99年8月19日搜索扣押筆錄
      、扣押物品目錄表（警㈡卷第220-224頁）與附表七編號14
      扣案之改造手槍可稽。該改造手槍嗣經鑑定認係仿FN廠半
      自動手槍製造之槍枝，換裝土造金屬槍管而成，擊發功能
      正常，可供擊發適用子彈使用，具殺傷力，有前引台南縣
      警察局初步檢視報告表、內政部警政署刑事警察局鑑定書
      在卷可稽（警㈡卷第257-260頁、警㈤卷第102-103頁），自
      足認對於人之生命、身體、安全具有高度危險性，自屬兇
      器無疑。
    ㈤關於被告辛○○所犯附表六編號1、2、4竊盜車牌部分，依其
      供述，係使用扣案附表七編號1所示六角套筒扳手2支竊取
      車牌，且除了該六角套筒扳手外，其行竊車牌時還會攜帶
      扣案附表九編號13所示之竊盜工具備用等語（見本院第2
      卷第112-113頁）。查上開附表七編號1所示六角套筒扳手
      均為T字型，材質均為金屬製（①長30公分、握柄寬17.5公
      分、②長17.5公分、握柄寬8.5公分包覆塑膠材質）；附表
      九編號13竊盜工具1組共計6件，均為金屬製，分別為①Ｔ字
      扳手、②螺絲套筒、③十字起子、④梅花扳手、⑤十字、一字
      螺絲起子頭組、⑥萬用瑞士刀（附皮套），各該工具之質
      地均十分堅硬，如以之攻擊人體，對人之生命、身體、安
      全均具有危險性，客觀上均可認定屬兇器。
    ㈥至被告辛○○、己○○、天○○共同犯附表一編號1至6強盜犯行
      所持被告己○○自模型店購得之黑色玩具手槍，業經被告己○○供述已棄置在臺南市安南區某溪流中（見偵
      ㈠卷第71、73頁、警㈡卷第80頁）；另被告辛○○、己○○、天
        ○○共同犯附表二編號1至4強盜犯行及被告辛○○、己○○共
        同犯附表三強盜犯行所持由被告己○○向綽號「阿峰」真
        實姓名年籍不詳成年男子借得之類似手槍之物（外觀為
        銀色手槍），亦經被告己○○供述犯罪後已返還「阿峰」
        （見偵㈠卷第73、75頁），上述黑色玩具手槍與類似手
        槍之物均未扣案，未經鑑定，無證據證明屬槍砲彈藥刀
        械管制條例所定之管制槍械，且材質均不明，不足以認
        定屬客觀上對人體具有危險性之兇器，併此敘明。
四、次按強盜罪之所謂「不能抗拒」，係指行為人所為之強暴、
    脅迫等不法行為，就當時之具體事實，予以客觀之判斷，足
    使被害人身體上或精神上達於不能或顯難抗拒之程度而言。
    又所謂強暴、脅迫手段，祇須抑壓被害人之抗拒，足以喪失
    其意思自由為已足，縱令被害人實際並無抗拒行為，仍於強
    盜罪之成立不生影響，最高法院71年度臺上字第1040號、91
    年度臺上字第290號及92年度臺上字第4240號判決意旨闡釋
    甚明。被告己○○與陳信男、黃雅雄所為犯罪事實（二）強盜
    行為；被告辛○○、己○○、天○○所為附表一、二強盜行為；被
    告辛○○、己○○所為附表三、四、五強盜行為，或分持西瓜刀
    ，或分持類似手槍之物或改造手槍、西瓜刀等物壓制被害人
    ，致令不敢言語或動作，或剝奪被害人之自由，以達渠等強
    盜財物之目的，被害人固無從辨識被告所攜帶類似手槍之物
    是否為具有殺傷力之真槍，然懍於槍枝可能擊發、西瓜刀可
    能砍殺取人性命或傷害身體，為保護自己性命與身體安全，
    自難期待被害人在手無寸鐵之情況下能有何積極之反抗作為
    ，被告己○○、辛○○、陳信男分持類似手槍之物或改造手槍、
    西瓜刀之作為，已屬以言語及舉止施加強暴脅迫於被害人，
    使渠等精神上萌生恐懼之心理，已達壓抑渠等意思自由，使
    失去抗拒能力而達不能抗拒之程度，則被告己○○、辛○○與陳
    信男所為，縱有剝奪被害人行動自由行為或強制被害人打開
    收銀機、櫃檯抽屜等行為，惟此均應包括在強盜行為內，而
    不另論刑法第302條第1項之妨害自由或同法第304條之強制
    罪，先為說明。
五、被告己○○所為犯罪事實（一）之論罪被告己○○於犯罪事實（
    一）所示時、地，以陳信男所有活動扳手竊取被害人王杏惠
    所有以其母王陳蔭名義購買車號0000-00自小客車之車牌2面
    ，核係犯修正前刑法第321條第1項第3款之攜帶兇器竊盜罪
    ，被告己○○與陳信男間就此部分犯行，有犯意聯絡與行為分
    擔，應論以共同正犯。
六、被告己○○所為犯罪事實（二）之論罪被告己○○與陳信男、黃
    雅雄攜帶客觀上可作為兇器之西瓜刀2支所為犯罪事實（二
    ）之犯行，被告己○○核係犯刑法第330條第1項結夥三人、攜
    帶兇器之加重強盜罪，被告己○○與另案共犯陳信男、黃雅雄
    間有犯意聯絡，行為分擔，應論以共同正犯。渠等以一加重
    強盜犯行，同時侵害臺灣巨蛋超商與吳蓮欣之財產法益，為
    一行為觸犯2個結夥三人、攜帶兇器之加重強盜罪名，為同
    種想像競合犯，應依刑法第55條之規定，從一重之結夥三人
    、攜帶兇器加重強盜罪處斷。
七、被告辛○○、己○○所為犯罪事實（三）部分查扣案之改造手槍
    （含彈匣1個）與子彈7顆，係分屬槍砲彈藥刀械管制條例第
    4條第1項第1款所定之槍砲及同條項第2款所定之彈藥，核被
    告辛○○、己○○未經許可持有該槍、彈之行為，均係犯槍砲彈
    藥刀械管制條例第8條第4項未經許可持有可發射子彈具有殺
    傷力之改造手槍罪與同條例第12條第4項未經許可持有子彈
    罪，其等以一行為同時持有改造手槍與子彈，係一行為觸犯
    數罪名之異種想像競合犯，應依刑法第55條從一情節較重之
    持有改造手槍罪處斷，被告辛○○、己○○就上開持有改造手槍
    罪，有犯意聯絡，行為分擔，應論以共同正犯。
八、被告辛○○、己○○、天○○所為犯罪事實（四）即附表一編號1
    至6之論罪
  ㈠被告辛○○、己○○、天○○3人攜帶模型玩具手槍與扣案客觀上可
    作為兇器之西瓜刀所為犯罪事實（四）即附表一編號1至6之
    犯行，均係分別犯刑法第330條第1項結夥三人、攜帶兇器之
    加重強盜罪，渠3人就各次加重強盜犯行間，有犯意聯絡、
    行為分擔，均應論以共同正犯。渠等以一加重強盜行為同時
    侵害附表一編號1大世界休閒坊、經理戌○○與店員Ｅ○○之財產
    法益，同時侵害編號2「7-11超商」與店員乙○○之財產法益
    ，均分屬一行為觸犯2個結夥三人、攜帶兇器之加重強盜罪
    名，為同種想像競合犯，均應依刑法第55條之規定，從一重
    之結夥三人、攜帶兇器加重強盜罪處斷。所犯附表一編號1
    至6各次犯行，犯罪時、地與財產法益之歸屬不同，犯意各
    別，應分論併罰。
  ㈡被告李威羽選任辯護人雖以被告天○○所犯附表一編號1至6所
    示各次強盜行為，時間接近，且是基於一個犯罪計劃去實施
    ，主觀犯意祇是幹一票之意，其多次強盜行為應屬接續犯，
    應論以單純一罪等語。惟按所謂接續犯，係指數行為於同時
    同地或密切接近之時地實施，侵害同一之法益，各行為之獨
    立性極為薄弱，依一般社會健全觀念，在時間差距上，難以
    強行分開，在刑法評價上，以視為數個舉動之接續施行，合
    為包括之一行為予以評價，較為合理，而論以包括之一罪（
    最高法院86年台上字第3295號判例參照）。查被告天○○與被
    告辛○○、己○○於99年7月16日所為附表一編號1至6犯行，發
    生時間自凌晨2時30分許至同日凌晨4時58分，地點遍及臺南
    縣麻豆鎮、下營鄉、柳營鄉、仁德鄉與嘉義市，已非在同時
    密切接近之時、地實施，所侵害之財產法益又分屬不同被害
    人，顯係以被告天○○駕駛之自小客車作為交通工具，行駛臺
    南縣市、嘉義各地伺機尋找作案目標，迨發現合適之作案目
    標，即下手實行，既出於伺機選擇，顯出於不同犯意而為，
    自不成立接續犯，應論以數罪，被告天○○此部分所辯，尚難
    憑採。
九、被告辛○○、己○○、天○○所為犯罪事實（五）即附表二編號1
    至4之論罪
  ㈠被告辛○○、己○○、天○○分持己○○向綽號「阿峰」借得之類似
    手槍之物（外觀為銀色手槍）與扣案客觀上可作為兇器之西
    瓜刀所為犯罪事實（五）即附表二編號1至4犯行，均係分別
    犯刑法第330條第1項結夥三人、攜帶兇器之加重強盜罪，渠
    3人就各次加重強盜犯行間，有犯意聯絡、行為分擔，均應
    論以共同正犯。渠等以一加重強盜行為同時侵害附表二編號
    1道奇遊藝場與店員壬○○之財產法益，同時侵害編號2「大家
    超商」、店員酉○○及其友人未○○之財產法益，均分屬一行為
    觸犯2個結夥三人、攜帶兇器之加重強盜罪名，為同種想像
    競合犯，均應依刑法第55條之規定，從一重之結夥三人、攜
    帶兇器加重強盜罪處斷。所犯上開附表二編號1至4各次犯行
    ，犯罪時、地與財產法益之歸屬不同，犯意各別，應分論併
    罰。
  ㈡被告李威羽選任辯護人就被告天○○所犯附表二編號1至4所示
    各次強盜行為，亦以接續犯為辯。惟查，附表二編號1至4犯
    行發生時間自99年7月29日凌晨2時許至同日凌晨3時35分，
    地點分別在嘉義市、臺南縣善化鎮、仁德鄉、高雄縣路竹鄉
    ，相距甚遠，已非在同時密切接近之時、地實施，所侵害之
    財產法益又分屬不同被害人，顯係以被告天○○駕駛之自小客
    車作為交通工具，伺機尋找作案目標，既出於伺機選擇，顯
    出於不同犯意而為，參之前述說明，自亦不成立接續犯，應
    論以數罪，故被告天○○此部分所辯，亦難憑採。
十、被告辛○○、己○○、天○○所為犯罪事實（六）即附表三之論罪
  ㈠被告辛○○、己○○分持己○○向綽號「阿峰」真實姓名年籍不詳
    成年男子借得之類似手槍之物（外觀為銀色手槍）及扣案客
    觀上可作為兇器之西瓜刀所為犯罪事實（六）即附表三之犯
    行，係犯刑法第330條第1項攜帶兇器之加重強盜罪，渠2人
    間有犯意聯絡、行為分擔，均為共同正犯。
  ㈡被告天○○在被告辛○○、己○○上開強盜行為完成後，明知被告
    己○○交付之1萬元為被告己○○與辛○○強盜取得之贓款，仍予
    收受，核係犯刑法第349條第1項之收受贓物罪。
十一、被告辛○○、己○○所為犯罪事實（七）即附表四編號1至3之
      論罪被告辛○○、己○○分持客觀上可作為兇器之扣案附表七
      編號14具殺傷力之改造手槍與編號19西瓜刀所為犯罪事實
      （七）即附表四編號1至3犯行，均核係犯刑法第330條第1
      項攜帶兇器之加重強盜罪。被告辛○○、己○○就上開犯行，
      均有犯意聯絡、行為分擔，均應論以共同正犯。又渠2人
      以一加重強盜行為同時侵害附表四編號2「超級王電子遊
      藝場」之店員巳○○與不知名之顧客之財產法益，同時侵害
      編號3「世界一電子遊藝場」及店員Ｃ○○之財產法益，均分
      屬一行為觸犯2個攜帶兇器之加重強盜罪名，為同種想像
      競合犯，均應依刑法第55條之規定，從一重之攜帶兇器加
      重強盜罪處斷。所犯上開附表四編號1至3各次犯行，犯罪
      時、地與財產法益之歸屬不同，手法有異，犯意各別，應
      分論併罰。
十二、被告辛○○、己○○所為犯罪事實（八）即附表五編號1、2之
      論罪被告辛○○、己○○分持客觀上可作為兇器之扣案附表七
      編號14具殺傷力之改造手槍與編號19西瓜刀所為犯罪事實
      （八）即附表五編號1、2犯行，均係犯刑法第330條第1項
      攜帶兇器之加重強盜罪。被告辛○○、己○○就上開犯行，均
      有犯意聯絡、行為分擔，均應論以共同正犯。所犯該附表
      五編號1、2犯行，犯罪時、地與財產法益之歸屬不同，犯
      意各別，應分論併罰。
十三、被告辛○○所為犯罪事實（九）即附表六編號1至6之論罪
  ㈠被告辛○○攜帶客觀上可作為兇器之扣案附表七編號1六角套筒
    扳手2支與附表九編號13竊盜工具所為犯罪事實（九）即附
    表六編號1、2、4竊盜汽、機車車牌之犯行，核均分別犯修
    正前刑法第321條第1項第3款攜帶兇器之加重竊盜罪。被告
    辛○○所犯附表六編號1、2竊盜車牌之犯罪時間、地，雖均於
    99年7月14日在臺南市公園路兵配廠停車場內所犯，惟其竊
    盜之F3-5123號與4832-HN各2面車牌分屬被害人丙○○與午○○
    所有，財產法益歸屬不同，參以該停車場範圍廣大，停放之
    汽、機車眾多，被告竊取丙○○所有F3-5123號與午○○所有483
    2-HN號車牌，不無出於伺機選擇作案對象之結果，顯出於不
    同犯意，參之前述說明，不足以認屬接續行為，自應予分論
    併罰。
  ㈡被告辛○○以自備鑰匙所為犯罪事實（九）即附表六編號3、4
    、5竊盜機車之犯行，核係分別犯刑法第320條第1項普通竊
    盜罪，所犯各罪，行為時、地與財產法益之歸屬不同，犯意
    有別，應分論併罰。
十四、綜上，被告己○○所犯犯罪事實（一）攜帶兇器竊盜罪、犯
      罪事實（二）結夥攜帶兇器強盜罪、犯罪事實（三）違反
      槍砲彈藥刀械管制條例罪、附表一編號1至6、附表二編號
      1至4結夥攜帶兇器強盜罪、附表三、附表四編號1至3、附
      表五編號1、2共同攜帶兇器強盜罪等共計19罪；被告辛○○
      所犯犯罪事實（三）違反槍砲彈藥刀械管制條例罪、附表
      一編號1至6、附表二編號1至4結夥攜帶兇器強盜罪、附表
      三、附表四編號1至3、附表五編號1、2共同攜帶兇器強盜
      罪、附表六編號1、2、4攜帶兇器竊盜罪與附表六編號3、
      5、6竊盜罪共計23罪；被告天○○所犯附表一編號1至6、附
      表二編號1至4與附表三收受贓物罪共計11罪，均犯意有別
      ，罪名各異，均應分別分論併罰。
陸、科刑
一、查被告辛○○前曾因犯罪事實一所載懲治盜匪條例案件受刑之
    宣告確定，甫於95年1月27日假釋出獄，97年8月17日假釋付
    保護管束期滿未經撤銷假釋而視為執行完畢，有其臺灣高等
    法院被告前案紀錄表在卷可參。被告辛○○於前案執行完畢，
    五年以內故意再犯本案犯罪事實（三）、附表一編號1至6、
    附表二編號1至4、附表三、附表四編號1至4、附表五編號1
    、2與附表六編號1至6所示各次犯行，均為累犯，均應依刑
    法第47條第1項之規定加重其刑。被告辛○○就所犯附表二編
    號1、附表三、附表四編號2、附表五編號1、2所示加重強盜
    犯行及附表六編號5、6竊盜犯行（附表六編號3、4竊盜部分
    ，因被告己○○於99年8月24日配合警方查證時已陳述被告辛○○此部分竊盜犯行，故被告辛○○於99年9月1日自白附表六編
    號3、4竊盜犯行不符合自首規定），未被有偵查犯罪權限之
    公務員或機關發覺其犯行前，於99年8月19日為警拘提到案
    時，即主動向警自首供述附表二編號1、附表三（辛○○經警
    拘提到案當日下午，同時與己○○自首附表三犯行）、附表四
    編號2、附表五編號1、2各次強盜犯行，其另於99年9月1日
    為警借提時，主動向警自首供述附表六編號5、6竊盜犯行，
    並配合警方查證，有其99年8月19日、99年9月1日警詢筆錄
    與99年9月1日配合警方查證之刑案現場照片附卷可稽（警㈡
    卷第3-17、29-40、41-47頁），則被告辛○○就附表二編號1
    、附表三、附表四編號2、附表五編號1、2強盜及附表六編
    號5、6竊盜之犯行，顯係對未發覺之犯罪自首而接受裁判，
    復對於各該犯行於本院審理期間均坦承不諱，堪認係出於悔
    悟而自首，爰依刑法第62條前段之規定，就上開5次加重強
    盜與2次普通竊盜犯行均減輕其刑，並依刑法第71條第1項先
    加後減之。
二、被告己○○前因犯罪事實一所載強盜案件受刑之宣告確定，甫
    於98年6月19日假釋出獄，99年1月28日假釋付保護管束期滿
    未經撤銷假釋視為執行完畢，有其臺灣等法院被告前案紀錄
    表在卷可參。被告辛○○於前案執行完畢，五年以內故意再犯
    本案犯罪事實（一）、（二）、（三）、附表一編號1至6、
    附表二編號1至4、附表三、附表四編號1至4與附表五編號1
    至2所示各次犯行，均為累犯，均應依刑法第47條第1項之規
    定加重其刑。被告己○○就與陳信男共同為犯罪事實（一）加
    重竊盜罪，及與陳信男、黃雅雄共同為犯罪事實（二）加重
    強盜罪之犯行，未被有偵查犯罪權限之公務員或機關發覺其
    犯行前，於99年8月19日為警拘提到案時，主動向警自首供
    述犯罪事實（二）之強盜罪，另於99年9月13日為警借提外
    出查證時，主動向警自首供述犯罪事實（一）之竊盜罪，固
    均符合刑法第62條自首之規定，惟按94年2月2日修正公布之
    刑法第62條，將原規定：「對於未發覺之罪自首而受裁判者
    ，減輕其刑。但有特別規定者，依其規定。」，修正為：「
    對於未發覺之罪自首而受裁判者，得減輕其刑。但有特別規
    定者，依其規定。」，是依修正後現行刑法第62條自首規定
    已非採必減主義，自首減輕與否，除有特別規定外，法院本
    有自由裁量之權，非謂必應減輕其刑。參以刑法第62條修正
    前，自首須具備犯罪行為人於有偵查犯罪職權之公務員或機
    關未發覺犯罪事實或犯罪行為人之前自首犯罪，且接受裁判
    ，二要件兼備，始得依自首規定減輕其刑（最高法院86年台
    上字第1951號判決要旨參照）。被告己○○就犯罪事實（一）
    、（二）犯行自首後，雖於偵查中仍坦承此部分犯行，惟於
    本院審理時即翻異前詞，否認犯行，並就先前自首及自白供
    述之任意性提出抗辯，所抗辯之事實均屬無據而無足採，已
    見前述，實難認其有出於悔悟而接受裁判之意，爰就所犯犯
    罪事實（一）竊盜與犯罪事實（二）強盜犯行，均不依自首
    規定減輕其刑。至被告己○○所犯附表一編號1、附表三所示
    加重強盜犯行，未被有偵查犯罪權限之公務員或機關發覺其
    犯行前，於99年8月19日為警拘提到案時，即主動向警自首
    供述附表三之強盜犯行（己○○與辛○○經警拘提到案當日下午
    ，同時與辛○○自首附表三犯行），另於99年8月24日警詢時
    向警自首供述附表一編號1之強盜犯行，並配合警方查證，
    有其99年8月19日、99年8月24日警詢筆錄與99年8月24日配
    合警方查證之刑案現場照片附卷可稽（警㈡卷第51-77頁），
    則被告辛○○就附表一編號1、附表三所示2次強盜犯行，顯係
    對未發覺之犯罪自首而接受裁判，復參其對於上開2次強盜
    犯行於本院審理期間均坦承不諱，堪認係出於悔悟而自首，
    爰依刑法第62條前段之規定，就所犯附表一編號1與附表三
    所示強盜犯行均減輕其刑，並依刑法第71條第1項先加後減
    之。
三、查被告辛○○、己○○、天○○前均因犯盜匪、強盜案受刑之宣告
    確定並執行，有其等臺灣高等法院被告前案紀錄表在卷足憑
    ，均素行不良，渠3人再犯本案各罪，顯見前案執行均未收
    矯正之效，3人均未痛改前非。審酌被告辛○○、己○○、天○○
    均年輕力壯，不思以正常途徑賺取所需，竟為貪圖不法利益
    ，於凌晨超商或遊藝場內人員較少時，分持改造手槍與西瓜
    刀強盜他人財物，且均是利用速度較快之自小客車或機車伺
    機犯案，並懸掛竊盜之車牌規避查緝，手段惡劣，所為嚴重
    危害社會治安，尤多於短時期內，多次犯案，行徑更不足取
    ，惟念及渠等強盜過程中，並未傷及被害人，堪認尚非天良
    泯滅之人，復審酌被告辛○○、己○○、天○○就所犯犯罪事實（
    三）、附表一至六所示各次違反槍砲彈藥刀械管制條例、強
    盜、竊盜、收受贓物等犯後均坦承不諱，且因被告己○○自首
    犯罪事實（一）、（二）之竊盜、強盜犯行因而查獲，有助
    於警方偵查，然嗣後否認此部分犯行並為無謂之抗辯，未見
    悔意，兼衡其等犯罪所得之財物，所造成被害人之損害暨其
    犯罪動機、目的、手段、智識程度、家庭生活狀況等一切情
    狀，分別量處如主文所示之刑，並分別定應執行刑如主文所
    示，另就被告辛○○、己○○所處罰金部分諭知易服勞役折算標
    準。
柒、沒收
一、按「下列之物沒收之：違禁物、供犯罪所用或犯罪預備之
    物、因犯罪所生或所得之物。前項第一款之物，不問屬於
    犯罪行為人與否，沒收之。第1項第2款、第3款之物，以屬
    於犯罪行為人者為限，得沒收之。但有特別規定者，依其規
    定。」，刑法第38條定有明文。又共同正犯因相互間利用他
    人之行為，以遂行其犯意之實現，本於責任共同之原則，有
    關沒收部分，對於共犯間供犯罪所用之物，自均應為沒收之
    諭知（最高法院91年台上字第5583號裁判要旨參照）。
二、扣案附表七編號14仿FN廠半自動手槍製造換裝土造金屬槍管
    之改造手槍1支（含同附表編號16彈匣1個）及附表七編號15
    由金屬彈殼組合直徑7.9±0.5mm金屬彈頭之子彈5顆，為被告
    辛○○、己○○犯犯罪事實（三）違反槍砲彈藥刀械管制條例所
    持有之物，上開改造手槍復為渠2人共同犯附表四編號1至3
    、附表五編號1、2強盜罪所用之物，既均為違禁物，爰均依
    刑法第38條第1項第1款之規定宣告沒收，至同附表七編號15
    另扣案之金屬彈殼組合直徑7.9±0.5mm金屬彈頭之子彈2顆，
    既經鑑定時試射擊發，剩餘之彈殼、彈頭已不具有子彈之功
    能，已非違禁物（最高法院94年台上字第3195號裁判要旨）
    ，無庸宣告沒收。
三、扣案附表七編號19西瓜刀1支，為被告辛○○所有且供被告辛○○、己○○、天○○共同犯附表一編號1至6、附表二編號1至4，
    被告辛○○、己○○共同犯附表三、附表四編號1至3、附表五編
    號1、2所用之物，已據被告辛○○供述在卷（本院第2卷第110
    -113頁），均應依刑法第38條第1項第2款之規定，於渠3人
    各次共同強盜犯行項下宣告沒收。
四、扣案附表七編號1六角套筒扳手2支與附表九編號13之竊盜工
    具1組，均屬兇器，為被告辛○○所有，且供其犯附表六編號1
    、2、4竊盜車牌所用或攜帶備用之物，亦據供述在卷（本院
    第2卷第112-113頁），均應依刑法第38條第1項第2款之規定
    ，於被告辛○○所犯附表六編號1、2、4項下宣告沒收。至被
    告辛○○竊取附表六編號3、5、6機車所用之自備鑰匙，未經
    警方查獲扣案，亦無事證足認現仍存在，為免執行困難，爰
    不併予宣告沒收。
五、再按刑法第38條第1項第2款所定得沒收之供犯罪所用或供犯
    罪預備之物，必於犯罪有直接關係者，始屬相當，最高法院
    51年台非字第13號著有判例可資參照。被告辛○○、己○○、天
    ○○所犯各次強盜犯行，雖均戴安全帽或棒球帽，均戴口罩、
    手套等，然所戴之安全帽或棒球帽、口罩、手套或作案時所
    穿著之衣物、鞋子，均屬日常穿戴之物，縱其戴安全帽、棒
    球帽、口罩、手套之目的係為避免暴露身分，規避警方查緝
    ，然均係隨機穿戴，亦非實施強盜罪構成要件行為所使用之
    工具，尚難認與本件強盜犯行有直接關聯。另警方偵查被告
    己○○與陳信男、黃雅雄犯罪事實（二）強盜案所查扣之附表
    十三編號2、3陳信男所有黑色套頭外套1件、皮製休閒鞋1雙
    與附表十二編1黃雅雄所有黑色外套1件，固可作為認定渠等
    犯罪事實之證據資料，然亦均為隨機穿戴之日常衣著，亦非
    實施強盜罪構成要件行為所使用之工具，難認與所犯強盜罪
    有直接關聯，爰均不予宣告沒收。
六、扣案附表七編號8至12、17、附表十編號2至4、附表十二編
    號2、附表十三編號1之行動電話、SIM卡等物，其中雖經警
    方調閱被告己○○、陳信男、黃雅雄通聯紀錄，查證渠3人於
    犯罪事實（二）、（三）前後有密集通聯，然無通聯錄音譯
    文，不足以證明通聯內容與所犯竊盜、強盜犯行有關，亦無
    事證證明各該行動電話或SIM卡為渠等之犯罪工具。扣案附
    表十二編號3、4之活動扳手與T字型扳手，為黃雅雄所有，
    惟黃雅雄並未參與被告己○○犯罪事實（二）竊盜犯行，且依
    被告己○○自白犯罪事實（二）竊盜所用之活動扳手為陳信男
    所提供，自不足認定上開扣案之黃雅雄所有活動扳手與Ｔ字
    型扳手為供犯罪所用之物。至其餘扣案物，既均無事證足證
    與本案犯罪有何直接關聯，爰均不予宣告沒收。
七、被告己○○竊盜犯罪事實（一）王杏惠所有7057-SW自小客車
    車牌2面所使用之活動扳手雖為共同正犯陳信男所有，惟該
    活動扳手並未扣案，復無證據足資證明現仍存在，亦非違禁
    物，為免執行困難，亦不予宣告沒收。
八、末查，被告辛○○、己○○、天○○所犯附表一編號1至6各次強盜
    犯行所用之黑色手槍，已據被告己○○供述係其自模型店所購
    買之玩具手槍，犯罪後已棄置在臺南市安南區某溪流中（偵
    ㈠卷第71、73頁、警㈡卷第80頁），該槍枝雖為被告己○○所有
    ，然未扣案，未經鑑定，不足證明為有殺傷力之違禁物，亦
    無事證足認現仍存在，為免執行困難，爰不併予宣告沒收。
    又被告辛○○、己○○、天○○所犯附表二編號1至4及被告辛○○、
    己○○所犯附表三所用之銀色手槍，已據被告己○○供述係其向
    綽號「阿峰」不詳姓名年籍之成年男子所借得，犯罪後已返
    還「阿峰」（偵㈠卷第73、75頁），該銀色手槍亦未扣案，
    未經鑑定，不足證明為有殺傷力之違禁物，且非被告辛○○、
    己○○、天○○所有，亦不為沒收之諭知。
據上論斷，應依刑事訴訟法第299條第1項前段，槍砲彈藥刀械管
制條例第8條第4項、第12條第4項，刑法第2條第1項前段、第11
條前段、第28條、修正前刑法第321條第1項第3款、刑法第320條
第1項、第330條第1項、第28條、第55條、第47條第1項前段、第
62條前段、第51條第5款、第42條第3項、第38條第1項第1款、第
2款，刑法施行法第1條之1第1項、第2項前段，判決如主文。
本案經檢察官Ｆ○○到庭執行職務
中　　華　　民　　國　 100　　年　　5 　　月　　26　  日
                  刑事第七庭    審判長法　官　林逸梅                                          法  官  蔡盈貞                                           法  官  莊政達
以上正本證明與原本無異                                  如不服本判決應於收受本判後10日內向本院提出上訴書狀，並應敘述具體理由。其未敘述上訴理由者，應於上訴期間屆滿後20日內向本院補提理由書狀（均須按他造當事人之人數附繕本）「切勿逕送上級法院」。
                                書記官　郭純瑜
中　　華　　民　　國　 100　　年　　5 　　月　　31　　日

本案警、偵、審理卷證簡稱對照表   1 警㈠卷：嘉義市政府警察局第一分局嘉市警一偵字第0990003940號卷  2 警㈡卷：臺南縣警察局南縣警刑字第0991501756號卷  3 警㈢卷：嘉義縣政府警察局中埔分局嘉中警偵字第0990072570號卷  4 警㈣卷：臺南市警察局南市警刑字第0991903720號卷  5 警㈤卷：臺南縣警察局南縣警刑字第0991501948號卷  6 警㈥卷：臺南縣警察局善化分局南縣善警偵字第0990013072號卷  7 偵㈠卷：臺灣臺南地方法院檢察署99年度偵字第12755號卷  8 偵㈡卷：臺灣臺南地方法院檢察署99年度偵字第13923號卷  9　 偵㈢卷：臺灣臺南地方法院檢察署99年度偵字第14201號卷  10 偵㈣卷：臺灣臺南地方法院檢察署99年度偵字第16012號卷  11 偵㈤卷：臺灣臺南地方法院檢察署99年度偵字第14331號卷  12 本院卷：臺灣臺南地方法院99年度訴字第1577號卷  13 另案卷：臺灣臺南地方法院99年度訴字第988號卷 




附表一        編號 犯罪時間、地點 行為人 犯罪事實態樣 被害人 所得財物 所犯罪名 宣告刑  1 99年7月16日2時30分許台南縣麻豆鎮大埕里新生北路620號「大世界休閒坊」 辛○○己○○天○○ 辛○○、己○○、陳威羽共同基於意圖為自己不法所有之犯意聯絡，於左列時、地，由陳威羽駕駛TL-5380號深綠色福特天王星自小客車（懸掛辛○○另行竊得之丙○○所有車號00-0123號車牌2面）在外把風接應，辛○○、李玟翰則分持扣案西瓜刀、未扣案黑色玩具手槍，分別戴黑色與銀色半罩式安全帽、黑色口罩與白色手套進入大世界休閒坊，由辛○○控制店員Ｅ○○，己○○搜刮櫃檯財物，致使Ｅ○○不能抗拒，以此強暴方式，劫取櫃檯內現金1千元與Ｅ○○所有門號0000000000號NOKIA行動電話1支，適該店經理戌○○自廁所出來，李玫翰接續前開共同強盜之犯意聯絡，命陳明里趴在地上，命其交出皮包內現金1千5百元及門號0000000000號MOTOROLA行動電話1支，得手後，由天○○以上開自小客車接應迅速逃離。己○○於其上開犯罪未被有偵查犯罪職權之公務員或機關發覺前，於99年8月19日向警坦承犯行，並配合警方查證。 Ｅ○○戌○○ ⒈現金2,500元 ⒉門號0000000000號NOKIA行動電話1支（Ｅ○○所有） ⒊門號0000000000號MOTOROLA行動電話1支（戌○○所有） 刑法第330條第1項加重強盜罪 辛○○犯結夥三人攜帶兇器強盜罪，累犯，處有期徒刑捌年，扣案西瓜刀壹支沒收。己○○犯結夥三人攜帶兇器強盜罪，累犯處有期徒刑柒年陸月，扣案西瓜刀壹支沒收。天○○犯結夥三人攜帶兇器強盜罪，處有期徒刑柒年拾月，扣案西瓜刀壹支沒收。  證據： ⒈告辛○○、己○○、天○○警詢、偵查與本院之自白。 ⒉證人Ｅ○○99.8.28警詢證述（警㈡卷第134-135頁） ⒊證人戌○○99.8.28警詢陳述（警㈡卷第137-139頁） ⒋臺南縣警察局刑警大隊99年8月19日搜索扣押筆錄、扣押物品目錄表、刑案現場照片、扣案物照片與扣案西瓜刀1支（受搜索人辛○○，警㈡卷第205-209、262-283 頁）。 ⒌臺南縣警察局麻豆分局99年8月19日搜索扣押筆錄、扣押物品目錄表、刑案現場照片與扣案丙○○所有F3-5123車牌2面（受搜索人 己○○、警㈡卷第225-230、262-283頁） ⒍被告己○○99年8月24日現場查證刑案現場照片2張（警㈡卷第77頁） ⒎被告辛○○99年9月1日現場查證刑案現場照片1張（警㈡卷第47頁） ⒏F3-5123汽車車牌2面失竊基本資料詳細畫面（警㈡卷第284頁） ⒐TL-5380號深綠色福特六合自小客車車輛詳細資料報表（警㈡卷第285頁）        2 99年7月16日2時50分許台南縣下營鄉中營村1286號「7-11超商」 辛○○己○○天○○ 辛○○、己○○、陳威羽共同基於意圖為自己不法所有之犯意聯絡，於左列時、地，由陳威羽駕駛TL-5380號深綠色福特天王星自小客車（懸掛辛○○另行竊得之丙○○所有車號00-0123號車牌2面）在外把風接應，辛○○、李玟翰則分持扣案西瓜刀、未扣案黑色玩具手槍，均戴安全帽、口罩與手套進入超商，辛○○以所持西瓜刀壓制店員江坤祥，以此強暴方式致使不能抗拒，命乙○○交出其所有門號0925352803號SONYERICSSON行動電話1支，並命江坤祥打開收銀機，由李玟翰劫取收銀機內之現金15,365元，得手後由陳威羽駕駛上開自小客車接應迅速逃離。 乙○○ ⒈現金15,365元 ⒉門號0000000000號SONY ERICSSON行動電話1支 刑法第330條第1項加重強盜罪 辛○○犯結夥三人攜帶兇器強盜罪，累犯，處有期徒刑捌年，扣案西瓜刀壹支沒收。己○○犯結夥三人攜帶兇器強盜罪，累犯處有期徒刑捌年，扣案西瓜刀壹支沒收。  天○○犯結夥三人攜帶兇器強盜罪，處有期徒刑柒年拾月，扣案西瓜刀壹支沒收。  證據： ⒈被告辛○○、己○○、天○○警詢、偵查與本院之自白。 ⒉證人乙○○99.7.16警詢證述。 ⒊臺南縣警察局刑警大隊99年8月19日搜索扣押筆錄、扣押物品目錄表、刑案現場照片、扣案物照片與扣案西瓜刀1支（受搜索人辛○○，警㈡卷第205-209、262-283 頁）。 ⒋臺南縣警察局麻豆分局99年8月19日搜索扣押筆錄、扣押物品目錄表、刑案現場照片與扣案丙○○所有F3-5123車牌2面（受搜索人 己○○、警㈡卷第225-230、262-283頁） ⒌臺南縣警察局刑警大隊99年8月5日、同年8月17日偵查報告（99年他字第2789號卷第3-4頁、第7-33頁） ⒍F3-5123汽車車牌2面失竊基本資料詳細畫面（警㈡卷第284頁） ⒎TL-5380號深綠色福特六合自小客車車輛詳細資料報表、天○○全戶戶籍謄本（車主申○○為被告天○○之父，警㈡卷第285頁、第290頁）        3 99年7月16日2時55分許台南縣柳營鄉東昇村中山西路一段1號「7-11超商」 辛○○己○○天○○ 辛○○、己○○、陳威羽共同基於意圖為自己不法所有之犯意聯絡，於左列時、地，由陳威羽駕駛TL-5380號深綠色福特天王星自小客車（懸掛辛○○另行竊得之丙○○所有車號00-0123號車牌2面）在外把風接應，辛○○、李玟翰則分持扣案西瓜刀、未扣案黑色玩具手槍，分別戴全罩式藍色安全帽、黑色口罩、黑色手套及半罩式咖啡色安全帽、白色口罩、白色手套進入超商，辛○○以所持西瓜刀壓制店員吳明憲，己○○則以黑色玩具手槍指向店員洪梓焉，以此強暴方式致使渠等不能抗拒，命洪梓焉打開收銀機，並搜刮收銀機及櫃檯抽屜內現金合計2,155元，得手後由天○○駕駛上開自小客車接應迅速逃離。 丁○○寅○○ 現金2,155元 刑法第330條第1項加重強盜罪 辛○○犯結夥三人攜帶兇器強盜罪，累犯，處有期徒刑捌年，扣案西瓜刀壹支沒收。己○○犯結夥三人攜帶兇器強盜罪，累犯處有期徒刑捌年，扣案西瓜刀壹支沒收。  天○○犯結夥三人攜帶兇器強盜罪，處有期徒刑柒年拾月，扣案西瓜刀壹支沒收。  證據： ⒈被告辛○○、己○○、天○○警詢、偵查與本院之自白。 ⒉證人寅○○99年7月16日警詢證述（警㈡卷第143-145頁）。 ⒊證人丁○○99年7月16日警詢證述（警㈡卷第146-148頁）。 ⒋臺南縣警察局刑警大隊99年8月19日搜索扣押筆錄、扣押物品目錄表、刑案現場照片、扣案物照片與扣案西瓜刀1支（受搜索人李政鴻，警㈡卷第205-209、262-283 頁）。 ⒌臺南縣警察局麻豆分局99年8月19日搜索扣押筆錄、扣押物品目錄表、刑案現場照片與扣案丙○○所有F3-5123車牌2面（受搜索人 己○○、警㈡卷第225-230 、262-283頁） ⒍臺南縣警察局刑警大隊99年8月5日、同年8月17日偵查報告（99年他字第2789號卷第3-4頁、第7-33頁） ⒎F3-5123汽車車牌2面失竊基本資料詳細畫面（警㈡卷第284頁） ⒏TL-5380號深綠色福特六合自小客車車輛詳細資料報表、天○○全戶戶籍謄本（車主申○○為被告天○○之父，警㈡卷第285頁、第290頁）        4 99年7月16日3時25分許嘉義市中興路473號「樂購便利商店」 辛○○己○○天○○ 辛○○、己○○、陳威羽共同基於意圖為自己不法所有之犯意聯絡，於左列時、地，由陳威羽駕駛TL-5380號深綠色福特天王星自小客車（懸掛辛○○另行竊得之丙○○所有車號00-0123號車牌2面）在外把風接應，辛○○、李玟翰則分持扣案西瓜刀、未扣案黑色玩具手槍，均戴全罩式安全帽、口罩與手套進入商店，李政鴻、己○○以所持西瓜刀、玩具手槍壓制店員子○○及其在店內之外甥女Ａ○○，致使均不能抗拒，以此強暴方式，劫取櫃檯內現金，並強令子○○解除收銀機密碼，劫取其內之現金，合計共盜得現金15,000元，得手後，由陳威羽駕駛上開自小客車接應迅速逃離。 子○○Ａ○○ 現金15,000元 刑法第330條第1項加重強盜罪 辛○○犯結夥三人攜帶兇器強盜罪，累犯，處有期徒刑捌年，扣案西瓜刀壹支沒收。己○○犯結夥三人攜帶兇器強盜罪，累犯處有期徒刑捌年，扣案西瓜刀壹支沒收。  天○○犯結夥三人攜帶兇器強盜罪，處有期徒刑柒年拾月，扣案西瓜刀壹支沒收。  證據： ⒈被告辛○○、己○○、天○○警詢、偵查與本院之自白。 ⒉證人子○○99年7月16日警詢證述（警㈠卷第26-29頁）。 ⒊證人Ａ○○99年7月16日警詢證述（警㈠卷第35-37頁）。 ⒋樂購便利商店監視錄影翻拍照片15張（警㈠卷第42-49頁） ⒌臺南縣警察局刑警大隊99年8月19日搜索扣押筆錄、扣押物品目錄表、刑案現場照片、扣案物照片與扣案西瓜刀1支（受搜索人李政鴻，警㈡卷第205-209、262-283頁）。 ⒍臺南縣警察局麻豆分局99年8月19日搜索扣押筆錄、扣押物品目錄表、刑案現場照片與扣案丙○○所有F3-5123車牌2面（受搜索人 己○○、警㈡卷第225-230 、262-283頁） ⒎99年8月26日被告辛○○、己○○、天○○現場查證照片6張（警㈠卷第64-66頁） ⒏臺南縣警察局刑警大隊99年8月5日、同年8月17日偵查報告（99年他字第2789號卷第3-4頁、第7-33頁） ⒐F3-5123汽車車牌2面失竊基本資料詳細畫面（警㈡卷第284頁） ⒑TL-5380號深綠色福特六合自小客車車輛詳細資料報表、天○○全戶戶籍謄本（車主申○○為被告天○○之父，警㈡卷第285頁、第290頁）        5 99年7月16日3時34分許嘉義縣中埔鄉和美村中山路5段736號「萊爾富超商」 辛○○己○○天○○ 辛○○、己○○、陳威羽共同基於意圖為自己不法所有之犯意聯絡，於左列時、地，由陳威羽駕駛TL-5380號深綠色福特天王星自小客車（懸掛辛○○另行竊得之丙○○所有車號00-0123號車牌2面）在外把風接應，辛○○、李玟翰則分持扣案西瓜刀、未扣案黑色玩具手槍，分別戴銀色全罩式安全帽、黑色口罩、黑色手套及咖啡色半罩式安全帽、白色口罩、白色手套進入超商，以所持西瓜刀、玩具手槍壓制店員癸○○，致使不能抗拒，以此強暴方式，強令癸○○打開收銀機，劫取收銀機及櫃檯抽屜內之現金合計2,613元，得手後由天○○駕駛上開自小客車接應逃離。 癸○○ 現金2,613元 刑法第330條第1項加重強盜罪 辛○○犯結夥三人攜帶兇器強盜罪，累犯，處有期徒刑捌年，扣案西瓜刀壹支沒收。己○○犯結夥三人攜帶兇器強盜罪，累犯處有期徒刑捌年，扣案西瓜刀壹支沒收。  天○○犯結夥三人攜帶兇器強盜罪，處有期徒刑柒年拾月，扣案西瓜刀壹支沒收。  證據： ⒈被告辛○○、己○○、天○○警詢、偵查與本院之自白。 ⒉證人癸○○99年7月16日警詢證述（警㈢卷第10-12頁）。 ⒊萊爾富超商監視錄影翻拍照片6張（警㈢卷第17-19頁）。 ⒋嘉義縣警察局中埔分局道路監視錄影翻拍之福特墨綠色自小客車照片2張（警㈢卷第15-16頁）。 ⒌臺南縣警察局刑警大隊99年8月19日搜索扣押筆錄、扣押物品目錄表、刑案現場照片、扣案物照片與扣案西瓜刀1支（受搜索人李政鴻，警㈡卷第205-209、262-283頁）。 ⒍臺南縣警察局麻豆分局99年8月19日搜索扣押筆錄、扣押物品目錄表、刑案現場照片與扣案丙○○所有F3-5123車牌2面（受搜索人 己○○、警㈡卷第225-230 、262-283頁） ⒎臺南縣警察局刑警大隊99年8月5日、同年8月17日偵查報告（99年他字第2789號卷第3-4頁、第7-33頁） ⒏F3-5123汽車車牌2面失竊基本資料詳細畫面（警㈡卷第284頁） ⒐TL-5380號深綠色福特六合自小客車車輛詳細資料報表、天○○全戶戶籍謄本（車主申○○為被告天○○之父，警㈡卷第285頁、第290頁）        6 99年7月16日4時58分許台南縣仁德鄉二仁路1段151號「7-11超商」 辛○○己○○天○○ 辛○○、己○○、陳威羽共同基於意圖為自己不法所有之犯意聯絡，於左列時、地，由陳威羽駕駛TL-5380號深綠色福特天王星自小客車（懸掛辛○○另行竊得之丙○○所有車號00-0123號車牌2面）在外把風接應，辛○○、李玟翰則分持扣案西瓜刀、未扣案黑色玩具手槍，均戴全罩式安全帽、口罩進入超商，己○○以所持玩具手槍指向店員Ｂ○○，辛○○則持西瓜刀在旁守候，以此強暴方式，致使Ｂ○○不能抗拒，強令Ｂ○○打開收銀機，由己○○劫取收銀機與櫃檯抽屜內之現金合計9,147元，得手後，由天○○駕駛上開自小客車接應逃離。 Ｂ○○ 現金9,147元 刑法第330條第1項加重強盜罪 辛○○犯結夥三人攜帶兇器強盜罪，累犯，處有期徒刑捌年，扣案西瓜刀壹支沒收。己○○犯結夥三人攜帶兇器強盜罪，累犯處有期徒刑捌年，扣案西瓜刀壹支沒收。  天○○犯結夥三人攜帶兇器強盜罪，處有期徒刑柒年拾月，扣案西瓜刀壹支沒收。  證據： ⒈被告辛○○、己○○、天○○警詢、偵查與本院之自白。 ⒉證人Ｂ○○99年7月16日警詢證述（警㈡卷第159-161頁）。 ⒊臺南縣警察局刑警大隊99年8月19日搜索扣押筆錄、扣押物品目錄表、刑案現場照片、扣案物照片與扣案西瓜刀1支（受搜索人李政鴻，警㈡卷第205-209、262-283頁）。 ⒋臺南縣警察局麻豆分局99年8月19日搜索扣押筆錄、扣押物品目錄表、刑案現場照片與扣案丙○○所有F3-5123車牌2面（受搜索人 己○○、警㈡卷第225-230 、262-283頁） ⒌臺南縣警察局刑警大隊99年8月5日、同年8月17日偵查報告（99年他字第2789號卷第3-4頁、第7-33頁） ⒍F3-5123汽車車牌2面失竊基本資料詳細畫面（警㈡卷第284頁） ⒎TL-5380號深綠色福特六合自小客車車輛詳細資料報表、天○○全戶戶籍謄本（車主申○○為被告天○○之父，警㈡卷第285頁、第290頁）       




附表二        編號 犯罪時間、地點 行為人 犯罪事實態樣 被害人 所得財物 所犯罪名 宣告刑  1 99年7月29日2時許嘉義市南京路407號「道奇遊藝場」 辛○○己○○天○○ 辛○○、己○○、陳威羽共同基於意圖為自己不法所有之犯意聯絡，於左列時、地，由陳威羽駕駛6726-WN號自小客車（懸掛辛○○另行竊得之午○○所有車號4832-HN號車牌2面）在外把風接應，辛○○、己○○則分持扣案西瓜刀、未扣案類似手槍之物（外觀為銀色手槍），均戴棒球帽與口罩進入該遊藝場，辛○○以所持西瓜刀，強押店員壬○○至二樓，致使不能抗拒，以此強暴方式分別在該遊藝場1、2樓強盜財物，共劫取現金30,000元、壬○○之身分證、機車、汽車駕駛執照各1張及諾基亞牌米色行動電話1支（含SIM卡1張），得手後由天○○駕駛上開自小客車接應逃離。辛○○於其上開犯罪未被有偵查犯罪職權之公務員或機關發覺前，於99年8月19日向警供述犯行，並配合警方查證。並經警於99年8月19日上午10時15分在台南市健康路二段499號4樓13搜索李玟翰居所，查獲上開李展羽所有身分證、機車、汽車駕駛執照共3張扣案，因而查獲上情。 壬○○ ⒈現金30,000元 ⒉諾基亞米色行動電話1支 ⒊壬○○身分證、汽車、機車駕照各1張 刑法第330條第1項加重強盜罪 辛○○犯結夥三人攜帶兇器強盜罪，累犯，處有期徒刑柒年陸月，扣案西瓜刀壹支沒收。己○○犯結夥三人攜帶兇器強盜罪，累犯處有期徒刑捌年，扣案西瓜刀壹支沒收。  天○○犯結夥三人攜帶兇器強盜罪，處有期徒刑柒年拾月，扣案西瓜刀壹支沒收。  證據： ⒈被告辛○○、己○○、天○○警詢、偵查與本院之自白。 ⒉證人即被害人壬○○99年8月26日警詢證述（99偵12755號卷第119-121頁）。 ⒊證人壬○○被害報告單1紙（警㈠卷第38頁）。 ⒋臺南縣警察局刑警大隊99年8月19日搜索扣押筆錄、扣押物品目錄表、刑案現場照片、扣案物照片、扣案午○○所有4832-HN車牌2面、西瓜刀1支（受搜索人辛○○，警㈡卷第205-209、262-283頁）。 ⒌臺南縣警察局麻豆分局99年8月19日搜索扣押筆錄、扣押物品目錄表、刑案現場照片與扣案壬○○所有身分證、機車、汽車駕駛執照各1張（受搜索人己○○、警㈡卷第225-230、262-283頁） ⒍被告辛○○、己○○、天○○99年8月26日現場查證照片6張（警㈠卷第61-63頁）        2 99年7月29日2時55分許台南縣善化鎮嘉南里350-52號「大家超商」 辛○○己○○天○○ 辛○○、己○○、陳威羽共同基於意圖為自己不法所有之犯意聯絡，於左列時、地，由陳威羽駕駛6726-WN號豐田黑色休旅車（懸掛李政鴻另行竊得之午○○所有車號0000-00號車牌2面）在外把風接應，李政鴻、己○○則分持扣案西瓜刀、未扣案類似手槍之物（外觀為銀色手槍），均戴棒球帽、白色口罩與黑色手套進入超商，辛○○持西瓜刀強制店員酉○○及其友人未○○至店內牆角蹲下，致酉○○、郭瑞翔不能抗拒，以此強暴方式，強令酉○○交出所有亞太電信門號0982502832之行動電話1支，並強令未○○交出皮夾1個（內有身分證、健保卡、花旗銀行提款卡、學生證、機車駕照、行車執照、結業證書及現金2,500元），李玟翰則劫取櫃檯收銀機及抽屜內現金約5萬9千餘元，得手後，由駕駛上開休旅車之天○○接應逃離。 酉○○未○○ ⒈超商現金5萬9千餘元 ⒉酉○○所有亞太電信門號0000000000號行動電話1支 ⒊未○○所有皮夾1個（內有身分證、健保卡、花旗銀行提款卡、學生證、機車駕照、行車執照、結業證書及現金2,50元） 刑法第330條第1項加重強盜罪 辛○○犯結夥三人攜帶兇器強盜罪，累犯，處有期徒刑捌年，扣案西瓜刀壹支沒收。己○○犯結夥三人攜帶兇器強盜罪，累犯處有期徒刑捌年，扣案西瓜刀壹支沒收。  天○○犯結夥三人攜帶兇器強盜罪，處有期徒刑柒年拾月，扣案西瓜刀壹支沒收。  證據： ⒈被告辛○○、己○○、天○○警詢、偵查與本院之自白。 ⒉證人即被害人酉○○99年7月29日警詢證述（警㈡卷第177-179頁）。 ⒊證人即被害人未○○99年7月29日警詢證述（警㈡卷第174-176頁）。 ⒋臺南縣警察局刑警大隊99年8月19日搜索扣押筆錄、扣押物品目錄表、刑案現場照片、扣案物照片、扣案午○○所有4832-HN車牌2面、西瓜刀1支（受搜索人辛○○，警㈡卷第205-209、262-283頁）。 ⒌臺南縣警察局麻豆分局99年8月19日搜索扣押筆錄、扣押物品目錄表、刑案現場照片與扣案未○○所有身分證、健保卡、機車駕照、行車執照與結業證書各1張（受搜索人己○○、警㈡卷第225-230、262-283頁）        3 99年7月29日3時25分許台南縣仁德鄉二仁路1段99號「全家便利超商」 辛○○己○○天○○ 辛○○、己○○、陳威羽共同基於意圖為自己不法所有之犯意聯絡，於左列時、地，由陳威羽駕駛6726-WN號豐田黑色休旅車（懸掛李政鴻另行竊得之午○○所有車號0000-00號車牌2面）在外把風接應，李政鴻、己○○則分持扣案西瓜刀、未扣案類似手槍之物（外觀為銀色手槍），均戴棒球帽、白色口罩，分別戴黑色手套、白色手套進入超商，喝令店員丑○○離開收銀機，蹲在一旁，以此強暴方式，致使洪得祥不能抗拒，劫取櫃檯收銀機及抽屜內之現金38,521元，得手後，由天○○駕駛上開自小客車接應逃離。 丑○○ 現金38,521元 刑法第330條第1項加重強盜罪 辛○○犯結夥三人攜帶兇器強盜罪，累犯，處有期徒刑捌年，扣案西瓜刀壹支沒收。己○○犯結夥三人攜帶兇器強盜罪，累犯處有期徒刑捌年，扣案西瓜刀壹支沒收。  天○○犯結夥三人攜帶兇器強盜罪，處有期徒刑柒年拾月，扣案西瓜刀壹支沒收。  證據： ⒈被告辛○○、己○○、天○○警詢、偵查與本院之自白。 ⒉證人即被害人丑○○99年7月29日警詢證述（本院第1卷第120-122頁）。 ⒊臺南縣警察局刑警大隊99年8月19日搜索扣押筆錄、扣押物品目錄表、刑案現場照片、扣案物照片、扣案午○○所有4832-HN車牌2面、西瓜刀1支（受搜索人辛○○，警㈡卷第205-209、262-283頁）。        4 99年7月29日3時35分許高雄縣路竹鄉中興路228號「路竹城電子遊戲場」 辛○○己○○天○○ 辛○○、己○○、陳威羽共同基於意圖為自己不法所有之犯意聯絡，於左列時、地，由陳威羽駕駛6726-WN號豐田黑色休旅車（懸掛李政鴻另行竊得之午○○所有車號0000-00號車牌2面）在外把風接應，李政鴻、己○○則分持扣案西瓜刀、未扣案類似手槍之物（外觀為銀色手槍），均戴棒球帽、口罩及白色手套進入遊藝場，適店員宙○○如廁，即喝令在店內之2名顧客趴在地上，迨店員宙○○如廁出來，即分持西瓜刀、銀色手槍強令宙○○打開收銀機，以此強暴方式致黃佳雯不能抗拒，劫取店內現金5萬餘元，得手後，由駕駛上開休旅車之天○○接應逃離。 宙○○ 現金5萬餘元 刑法第330條第1項加重強盜罪 辛○○犯結夥三人攜帶兇器強盜罪，累犯，處有期徒刑捌年，扣案西瓜刀壹支沒收。己○○犯結夥三人攜帶兇器強盜罪，累犯處有期徒刑捌年，扣案西瓜刀壹支沒收。  天○○犯結夥三人攜帶兇器強盜罪，處有期徒刑柒年拾月，扣案西瓜刀壹支沒收。  證據： ⒈被告辛○○、己○○、天○○警詢、偵查與本院之自白。 ⒉證人即被害人宙○○99年7月29日警詢、偵查中之證述（警㈡卷第184-186頁、99年度偵字第14201號卷第168-170頁）。 ⒊高雄縣政府警察局湖內分局路竹分駐所100年1月10日職務報告（本院第1卷第123頁） ⒋臺南縣警察局刑警大隊99年8月19日搜索扣押筆錄、扣押物品目錄表、刑案現場照片、扣案物照片、扣案午○○所有4832-HN車牌2面、西瓜刀1支（受搜索人辛○○，警㈡卷第205-209、262-283頁）。       




附表三        編號 犯罪時間、地點 行為人 犯罪事實態樣 被害人 強盜所得財物 所犯罪名 宣告刑  1 99年7月22日4時10分許台南縣永康市復國一路372號「超悟空遊藝場」 辛○○己○○ 辛○○、己○○共同意圖為自己不法所有，基於攜帶兇器強盜之犯意聯絡，於左列時、地由辛○○騎乘其單獨於前一日所竊得庚○○所有車號000-000重型機車，搭載己○○至「超悟空遊藝場」，辛○○、己○○分別戴安全帽、棒球帽與口罩，分持扣案西瓜刀1支與辛○○向綽號「阿峰」借得之類似手槍之物1支（外觀為銀色手槍）進入遊藝場內，辛○○持西瓜刀強押店員地○○至遊藝場2樓，致使地○○不能抗拒，任由己○○劫取櫃檯內現金5萬餘元，辛○○、己○○得手後共乘上開重型機車往永康鄉復國路方向逃逸。己○○旋以電話聯絡不知情之天○○駕駛RAV4休旅車與綽號「阿峰」不詳姓名年籍男子，在永康市復國路尾等候，嗣天○○駕車到達，辛○○、己○○將車號KW5- 693號重型機車棄置，搭乘天○○駕駛之自小客車，己○○在上車後將甫強盜所得贓款5萬餘元其中1萬元交付天○○。天○○明知己○○所交付之上開1萬元係辛○○、己○○共同強盜而來之贓款，竟仍基於收受贓物之故意予以收受。嗣辛○○、己○○於99年8月19日為警拘提到案，在有偵查犯罪職權之公務員或機關知悉渠等共同犯上開強盜犯行前，分別主動向警自首坦承犯行，並配合查證。 地○○(店員)戊○○(負責人) 5萬餘元 刑法第330條第1項加重強盜罪（辛○○、李玟翰）  刑法第349條第1項收受贓物罪（天○○） 辛○○共同犯攜帶兇器強盜罪，累犯，處有期徒刑柒年貳月，扣案西瓜刀壹支沒收。己○○共同犯攜帶兇器強盜罪，累犯，處有期徒刑柒年貳月，扣案西瓜刀壹支沒收。天○○收受贓物，處有期徒刑肆月。  證據： ㈠被告辛○○、己○○共同強盜部分 ⒈被告辛○○、己○○警詢、偵查與本院審理之自白。 ⒉證人即被害人地○○99年10月8日偵查中之證述（99年偵字第14201號卷第75-80頁） ⒊證人戊○○99年8月31日警詢、99年10月8日偵查中之證述（警㈡卷第168-170頁、99年偵字第14201號卷第75-80頁） ⒋臺南縣警察局刑警大隊99年8月19日搜索扣押筆錄、扣押物品目錄表、刑案現場照片、扣案物照片、扣案西瓜刀1支（受搜索人李政鴻，警㈡卷第205-209、262-283頁）。 ⒌被告己○○99年8月24日現場查證刑案現場照片2張（警㈡卷第74頁） ⒍被告辛○○99年9月1日現場查證刑案現場照片1張（警㈡卷第45頁） ㈡被告天○○收受贓物部分 ⒈被告天○○警詢、偵查與本院審理之自白 ⒉證人即同案被告辛○○警詢及偵查中具結之證述 ⒊證人即同案被告己○○警詢及偵查中具結之證述 ⒋證人即被害人地○○99年10月8日偵查中之證述（99年偵字第14201號卷第75-80頁） ⒌證人戊○○99年8月31日警詢、99年10月8日偵查中之證述（警㈡卷第168-170頁、99年偵字第14201號卷第75-80頁）       




附表四        編號 犯罪時間、地點 行為人 犯罪事實態樣 被害人 所得財物 所犯罪名 宣告刑  1 99年8月6日0時35分許嘉義市世賢路育人路口 辛○○己○○ 辛○○、己○○共同意圖為自己不法之所有，基於攜帶兇器強盜之犯意聯絡，於99年8月5日22時許，搭車至嘉義市，二人為取得作案用交通工具，遂由己○○於翌日凌晨0時35分許在嘉義市西區垂陽路與新榮路口台灣菸酒公司前7-11超商，以公用電話呼叫市區計程車前來搭載，嗣卯○○駕駛車號201-EP計程車前來，李政鴻、己○○上車後，車行至嘉義市世賢路與育人路口時，辛○○即持預藏之扣案西瓜刀1支、己○○持預藏所購得具有殺傷力之扣案改造手槍1支，脅迫翁烈國坐到計程車左後方，由辛○○負責駕駛，李玟翰在後座控制卯○○，將翁國烈載至嘉市建成街40號前，命翁國烈下車，並恐嚇不得報案，以此強暴脅迫方式，致使翁烈時不能抗拒，強盜該計程車得逞（含車內無線電車機組、翁烈國駕照、健保卡、行照及零錢4百多元），嗣辛○○、己○○即駕駛該計程車往南行駛，伺機尋找作案目標。 卯○○ 車號000-00計程車1輛（含車內無線電車機組卯○○駕照、健保卡、行照與零錢4百多元） 刑法第330條第1項攜帶兇器加重強盜罪 辛○○共同犯攜帶兇器強盜罪，累犯，處有期徒刑玖年，扣案西瓜刀、改造手槍（槍枝管制編號1102158275）各壹支均沒收。己○○共同犯攜帶兇器強盜罪，累犯，處有期徒刑玖年，扣案西瓜刀、改造手槍（槍枝管制編號1102158275）各壹支均沒收。  證據： ⒈被告辛○○、己○○警詢、偵查與本院審理之自白。 ⒉證人即被害人卯○○99年8月6日警詢證述（警㈠卷第33-34頁）。 ⒊嘉義市政府警察局第一分局長榮派出所受理卯○○報案紀錄表（警㈠卷第39頁） ⒋嘉義市政府警察局車輛協尋電腦輸入單（201-EP計程車，警㈠卷第40頁） ⒌嘉義市政府警察局第一分局提出99年8月6日凌晨路口、道路、7-11超商監視器擷拍照片18張（警㈠卷第51-60頁） ⒍臺南縣警察局刑警大隊99年8月17日偵查報告（99年他字第2789號卷第7-33頁） ⒎臺南縣警察局刑警大隊99年8月19日搜索扣押筆錄、扣押物品目錄表、刑案現場照片、扣案物照片、扣案改造手槍（槍枝管制編號0000000000）、西瓜刀各1支（受搜索人辛○○，警㈡卷第205-209、262-283頁）。 ⒏失車-案件基本資料詳細畫面報表（201-EP計程車尋獲發還，本院第2卷第89頁）        2 99年8月6日2時18許台南市安和路2段231號「超級王電子遊藝場」 辛○○己○○ 辛○○、己○○共同意圖為自己不法之所有，基於攜帶兇器強盜之犯意聯絡，駕駛強盜取得之車號000-00計程車，於左列時、地，分持李政鴻所有扣案西瓜刀1支及辛○○所購得具有殺傷力之扣案改造手槍1支，均戴黑色棒球帽、口罩進入該遊藝場，己○○以所持改造手槍指向店員巳○○，喝令趴下並命巳○○及店內另一姓名年籍均不詳之顧客交出財物，致使莊福隆與該名顧客不能抗拒，分別交出財物，李政鴻、己○○因而劫取巳○○所有現金4千元及該名顧客之現金1萬餘元，合計共盜得現金2萬餘元，辛○○、李玟翰得手後，即駕駛上揭計程車離去。辛○○99年8月19日為警拘提到案，在有偵查犯罪職權之公務員或機關知悉其與己○○共同犯上開強盜犯行前，主動向警自首坦承犯行，並配合查證。 巳○○、姓名年籍不詳之店內顧客1人 現金2萬餘元 刑法第330條第1項攜帶兇器加重強盜罪 辛○○共同犯攜帶兇器強盜罪，累犯，處有期徒刑捌年，扣案西瓜刀、改造手槍（槍枝管制編號1100000000）各壹支均沒收。己○○共同犯攜帶兇器強盜罪，累犯，處有期徒刑捌年陸月，扣案西瓜刀、改造手槍（槍枝管制編號000000 0000）各壹支均沒收。  證據： ⒈被告辛○○、己○○警詢、偵查與本院審理之自白。 ⒉證人即被害人巳○○99年8月27日警詢證述。 ⒊臺南縣警察局刑警大隊99年8月19日搜索扣押筆錄、扣押物品目錄表、刑案現場照片、扣案物照片、扣案改造手槍（槍枝管制編號0000000000）、西瓜刀各1支（受搜索人辛○○，警㈡卷第205-209、262-283頁）。 ⒋被告辛○○99年9月1日現場查證刑案現場照片1張（警㈡卷第41頁）        3 99年8月6日2時50分許台南縣仁德鄉中正路2段836號「世界一電子遊藝場」 辛○○己○○ 辛○○、己○○共同意圖為自己不法之所有，基於攜帶兇器強盜之犯意聯絡，駕駛強盜取得之車號000-00計程車，於左列時、地，分持李政鴻所有扣案西瓜刀1支及辛○○所購得具有殺傷力之扣案改造手槍1支，均戴黑色棒球帽、口罩手套進入該遊藝場，己○○以所持改造手槍脅迫店員Ｃ○○打開收銀機後，命Ｃ○○到店內後方小倉庫內，致使不能抗拒，旋即劫取收銀機、櫃檯抽屜內之現金4,500元及盧世豪放置其內之皮包1只（內有Ｃ○○身分證、保險卡、學生證、駕照、行照、技術士證書等物），得手後駕駛上開計程車逃離。嗣將201-EP計程車棄置於台南市公園路兵配廠停車場內。 Ｃ○○ 現金4,500元及Ｃ○○皮包1只（內有Ｃ○○身分證、保險卡、學生證、駕照、行照、技術士證書各1張） 刑法第330條第1項攜帶兇器加重強盜罪 辛○○共同犯攜帶兇器強盜罪，累犯，處有期徒刑捌年陸月，扣案西瓜刀、改造手槍（槍枝管制編號1100000000）各壹支均沒收。己○○共同犯攜帶兇器強盜罪，累犯，處有期徒刑捌年陸月，扣案西瓜刀、改造手槍（槍枝管制編號1100000000）各壹支均沒收。  證據： ⒈被告辛○○、己○○警詢、偵查與本院審理之自白。 ⒉證人即被害人Ｃ○○99年9月6日警詢證述（警㈡卷第194-196頁）。 ⒊臺南縣警察局刑警大隊99年8月17日偵查報告（99年他字第2789號卷第7-33頁） ⒋臺南縣警察局刑警大隊99年8月19日搜索扣押筆錄、扣押物品目錄表、刑案現場照片、扣案物照片、扣案改造手槍（槍枝管制編號0000000000）、西瓜刀各1支（受搜索人辛○○，警㈡卷第205-209、262-283頁）。 ⒌臺南縣警察局麻豆分局99年8月19日搜索扣押筆錄、扣押物品目錄表、刑案現場照片與扣案Ｃ○○所有身分證、健保卡、駕照、行照與技術士證書各1張（受搜索人己○○、警㈡卷第225-230、262-283頁） ⒍被告己○○99年8月24日現場查證刑案現場照片2張（警㈡卷第76頁）       




附表五        編號 犯罪時間、地點 行為人 犯罪事實態樣 被害人 所得財物 所犯罪名 宣告刑  1 99年8月9日4時30分許台南縣永康市復國一路362巷20號「明星坊遊藝場」 辛○○己○○ 辛○○、己○○共同意圖為自己不法之所有，基於攜帶兇器強盜之犯意聯絡，共乘辛○○於99年8月9日凌晨在臺南市○○街00號旁空地單獨竊得之車號000-000號重型機車，於左列時、地，分持辛○○所有扣案西瓜刀1支及李政鴻所購得具有殺傷力之扣案改造手槍1支，均戴安全帽、口罩進入遊藝場內，喝令搶劫、不要動，店員亥○○聞聲恐懼萬分，直奔2樓，與在2樓房間內之店長辰○○將房門反鎖而處於不能抗拒之狀態，經由2樓監視器畫面，目擊辛○○、己○○搜刮櫃檯現金合計約4萬元，辛○○、己○○得手後共乘上開NIW-206號重機車逃離。辛○○於99 年8月19日為警拘提到案時，在有偵查犯罪職權之公務員或機關知悉上開強盜犯行前，主動向警自首坦承與李玟翰共同犯上開強盜犯行，並配合查證。 亥○○(店員)辰○○(店長) 現金約4萬元 刑法第330條第1項攜帶兇器加重強盜罪 辛○○共同犯攜帶兇器強盜罪，累犯，處有期徒刑捌年，扣案西瓜刀、改造手槍（槍枝管制編號1102158275）各壹支均沒收。己○○共同犯攜帶兇器強盜罪，累犯，處有期徒刑捌年陸月，扣案西瓜刀、改造手槍（槍枝管制編號1100000000）各壹支均沒收。  證據： ⒈被告辛○○、己○○警詢、偵查與本院審理之自白。 ⒉證人即被害人亥○○99年10月8日偵查中之證述（99年偵字第14201號卷第139-142頁）。 ⒊證人即被害人陳德坤99年9月1日警詢與99年10月8日偵查中之證述（警㈡卷第202-204頁、99年偵字第14201號卷第75-78頁、第139-141頁）。 ⒋臺南縣警察局刑警大隊99年8月19日搜索扣押筆錄、扣押物品目錄表、刑案現場照片、扣案物照片、扣案改造手槍（槍枝管制編號0000000000）、西瓜刀各1支（受搜索人辛○○，警㈡卷第205-209、262-283頁）。 ⒌被告辛○○99年9月1日現場查證刑案現場照片1張（警㈡卷第45頁） ⒍被告己○○99年8月24日現場查證刑案現場照片2張（警㈡卷第75頁）        2 99年8月9日5時10分許台南市長北街177之4號「STOP超商」 辛○○己○○ 辛○○、己○○共同意圖為自己不法之所有，基於攜帶兇器強盜之犯意聯絡，共乘辛○○於99年8月9日凌晨在臺南市○○街00號旁空地單獨竊得之車號000-000號重型機車，於左列時、地，分持辛○○所有扣案西瓜刀1支及李政鴻所購得具有殺傷力之扣案改造手槍1支，均戴全罩式安全帽、口罩進入超商內，己○○以所持改造手槍指向店員黃○○，喝令黃○○打開收銀機後趴在冰箱上，以此強暴脅迫方式致使黃○○不能抗拒，任令己○○劫取現金2萬2千5百元（黃○○身上500 元、收銀機內2萬2千元），辛○○、李玟翰得手後共乘上開NIW-206 號重機車逃離。李政鴻於99年8月19日為警拘提到案時，在有偵查犯罪職權之公務員或機關知悉上開強盜犯行前，主動向警自首坦承與己○○共同犯上開強盜犯行，並配合查證。 黃○○ 現金22,500元 刑法第330條第1項攜帶兇器加重強盜罪 辛○○共同犯攜帶兇器強盜罪，累犯，處有期徒刑捌年，扣案西瓜刀、改造手槍（槍枝管制編號1102158275）各壹支均沒收。己○○共同犯攜帶兇器強盜罪，累犯，處有期徒刑捌年陸月，扣案西瓜刀、改造手槍（槍枝管制編號1100000000）各壹支均沒收。  證據： ⒈被告辛○○、己○○警詢、偵查與本院審理之自白。 ⒉證人即被害人黃○○99年8月31日警詢證述（警㈡卷第199-201頁） ⒊臺南縣警察局刑警大隊99年8月19日搜索扣押筆錄、扣押物品目錄表、刑案現場照片、扣案物照片、扣案改造手槍（槍枝管制編號0000000000）、西瓜刀各1支（受搜索人辛○○，警㈡卷第205-209、262-283頁）。 ⒋被告辛○○99年9月1日現場查證刑案現場照片1張（警㈡卷第42頁）       




附表六（辛○○竊盜部分）        編號 犯罪時間、地點 行為人 犯罪事實態樣 被害人 所得財物 所犯罪名 宣告刑  1 99年7月14日某時台南市公園路兵配廠停車場內 辛○○ 辛○○意圖為自己不法所有，攜帶客觀上可作為兇器之扣案六角套筒扳手2支與竊盜工具1組，在左列時、地，以所攜帶之六角套筒扳手2支竊取丙○○所有F3-5123號自小客車車牌2面得手。（嗣以該2面車牌懸掛在天○○所駕駛之深綠色福特天王星自小客車上，供犯附表一編號1-6強盜罪所用） 丙○○ F3-5123自小客車車牌2面 刑法第321條第1項第3款加重竊盜罪 辛○○犯攜帶兇器竊盜罪，累犯，處有期徒刑捌月，扣案六角套筒扳手貳支、竊盜工具壹組均沒收。  證據： ⒈被告辛○○警詢、偵查與本院審理之自白。 ⒉F3-5123汽牌2面失竊案件基本資料詳細畫面報表（警㈡卷第284頁） ⒊臺南縣警察局刑警大隊99年8月19日搜索扣押筆錄、扣押物品目錄表、刑案現場照片、扣案六角套筒扳手2支（受搜索人辛○○，警 ㈡卷第205-209、262-283頁）。 ⒋臺南縣警察局麻豆分局99年8月19日搜索扣押筆錄、扣押物品目錄表、刑案現場照片、扣案竊盜工具1組（受搜索人己○○、警㈡卷第225-230、262-283頁） ⒌被告辛○○99年9月1日現場查證刑案現場照片1張（警㈡卷第43頁下方）        2 99年7月14日某時台南市公園路兵配廠停車場內 辛○○ 辛○○意圖為自己不法所有，攜帶客觀上可作為兇器之扣案六角套筒扳手2支與竊盜工具1組，在左列時、地，以所攜帶之六角套筒扳手2支竊取午○○所有4832-HN自小客車車牌2面得手。（註：嗣以4832-HN車牌2面懸掛在天○○所駕駛之黑色豐田RAV4休旅車上，供犯附表二編號1-4強盜罪所用） 午○○ 4832-HN自小客車車牌2面 刑法第321條第1項第3款加重竊盜罪 辛○○犯攜帶兇器竊盜罪，累犯，處有期徒刑捌月，扣案六角套筒扳手貳支、竊盜工具壹組均沒收。  證據： ⒈被告辛○○警詢、偵查與本院審理之自白。 ⒉證人即被害人午○○99年10月27日偵查中之證述（99年偵字第14201號卷第175-177頁） ⒊4832-HN自小客車車輛詳細資料報表（警㈡卷第286頁） ⒋臺南縣警察局刑警大隊99年8月19日搜索扣押筆錄、扣押物品目錄表、刑案現場照片、扣案六角套筒扳手2支、竊車工具1組（受搜索人辛○○，警㈡卷第205-209、262-283頁）。 ⒌臺南縣警察局麻豆分局99年8月19日搜索扣押筆錄、扣押物品目錄表、刑案現場照片、扣案竊盜工具1組（受搜索人己○○、警㈡卷第225-230、262-283頁） ⒍被告辛○○99年9月1日現場查證刑案現場照片1張（警㈡卷第43頁上方）        3 99年7月19日18時0分許台南市安南區北安一街近北安路口 辛○○ 辛○○意圖為自己不法之所有，於左列時、地，以自備鑰匙竊得陳駿億所有車號000-000號重機車1輛，得手後置於台南縣永康市中華路619巷20號騎樓前，並懸掛上所竊得之附表六編號4Ｄ○○所有KX6-395號機車車牌，準備作案使用，後因無法發動而棄置該處（嗣經李玟翰配合警方於99年8月24日在上址旁空地查獲，機車已發還宇○○）。 宇○○ KF7-621號重型機車1輛 刑法第320條第1項竊盜罪 辛○○犯竊盜罪，累犯，處有期徒刑陸月。  證據： ⒈被告辛○○警詢、偵查與本院之自白 ⒉證人即被害人宇○○99年8月24日警詢證述（警㈡卷第162-163頁） ⒊臺南縣警察局麻豆分局99年8月19日搜索扣押筆錄、扣押物品目錄表、刑案現場照片、扣案KF7-621號機車車牌1面（受搜索人李玟翰、警㈡卷第225-230、262-283頁） ⒋被告辛○○99年9月1日現場查證刑案現場照片1張（警㈡卷第41頁下方） ⒌臺南縣警察局刑警大隊99年8月24日刑案查證現場照片6張（即查獲現況照片，警㈡卷第71-73頁）        4 99年6、7月間台南縣永康市中華一路888號前陸橋下 辛○○ 辛○○意圖為自己不法之所有，於左列時、地，攜帶可作為兇器之扣案六角套筒扳手2支、竊盜工具1組，竊取謝建成所有KX6-395號機車車牌1面，嗣懸掛在所竊得之前揭附表六編號3宇○○所有KF7-621號重機車上（嗣經李玟翰於99年8月24日配合警方在台南縣永康市中華路619巷20號旁空地查獲，車牌已發還謝建成）。 Ｄ○○ KX6-395號機車車牌1面 刑法第321條第1項第3款加重竊盜罪 辛○○犯攜帶兇器竊盜罪，累犯，處有期徒刑捌月，扣案六角套筒扳手貳支、竊盜工具壹組均沒收。  證據： ⒈被告辛○○警詢、偵查與本院之自白 ⒉證人即被害人Ｄ○○99年8月26日警詢證述（警㈡卷第128-130頁） ⒊KX6-395號重型機車（車主Ｄ○○）車輛詳細資料報表（警㈡卷第131頁） ⒋Ｄ○○領據、KX6-395重機車行車執照各1紙（警㈡卷第132-133頁） ⒌臺南縣警察局刑警大隊99年8月19日搜索扣押筆錄、扣押物品目錄表、刑案現場照片、扣案六角套筒扳手2支、竊車工具1組（受搜索人辛○○，警㈡卷第205-209、262-283頁）。 ⒍臺南縣警察局麻豆分局99年8月19日搜索扣押筆錄、扣押物品目錄表、刑案現場照片、扣案竊盜工具1組（受搜索人己○○、警㈡卷第225-230、262-283頁） ⒎臺南縣警察局刑警大隊99年8月24日刑案查證現場照片6張（即查獲現況照片，警㈡卷第71-73頁） ⒏被告辛○○99年9月1日現場查證刑案現場照片1張（警㈡卷第44頁下方）        5 99年7月21日23時許台南縣永康市中華路155巷71號前 辛○○ 辛○○意圖為自己不法之所有，於左列時、地，以自備鑰匙竊取李金村所有KW5-693號重機車1輛得手（該機車嗣為辛○○、己○○共乘犯附表三強盜罪所用，為警於99年7月24日21時30分在台南縣永康市復國路89號旁尋獲）。辛○○在有偵查犯罪職權之公務員或機關尚未知悉其上開竊盜案前，於99年9月1日主動向警自首坦承犯行，並配合警方查證而查獲。 庚○○ KW5-693重型機車1輛 刑法第320條第1項竊盜罪 辛○○犯竊盜罪，累犯，處有期徒刑伍月。  證據： ⒈被告辛○○警詢、偵查與本院之自白 ⒉證人即被害人庚○○99年7月22日、99年7月24日警詢證述（警㈡卷第164-167頁） ⒊被告辛○○99年9月1日現場查證刑案現場照片1張（警㈡卷第46頁）        6 99年8月9日凌晨台南市富北街50號旁空地 辛○○ 辛○○意圖為自己不法之所有，於左列時、地，以自備鑰匙竊取王進興所有由其子甲○○使用之車號000-000號重型機車1輛得手（該機車嗣為辛○○、己○○共乘犯附表五編號1、2強盜罪所用。嗣棄置於台南市公園路兵配廠停車場對面路旁，為警於99年8月10日5時許尋獲發還）。辛○○在有偵查犯罪職權之公務員或機關尚未知悉其上開竊盜案前，於99年9月1日主動向警自首坦承犯行，並配合警方查證而查獲。 王進興甲○○ NIW-206號重型機車1輛 刑法第320條第1項竊盜罪 辛○○犯竊盜罪，累犯，處有期徒刑伍月。  證據： ⒈被告辛○○警詢、偵查與本院之自白 ⒉證人即被害人甲○○99年8月9日警詢證述（警㈡卷第197-198頁） ⒊車號000-000號重型機車（車主：王進興、報案人：甲○○）失車案件基本資料詳細畫面報表（警㈣卷第34頁） ⒋NIW-206號重型機車照片2張（警㈣卷第37頁） ⒌被告辛○○99年9月1日現場查證刑案現場照片2張（機車棄置現場、竊盜現場照片，警㈡卷第42頁下方、44頁上方）       




附表七（99年8月19日在嘉義市火車站月台地下道拘提被告辛○○、己○○附帶搜索查獲之扣案物）       編號 品                      名 單位 數量 所有人或持有人 備      考 沒收或不予沒收之說明  1 六角套筒扳手（均為T字型） ①全部為金屬製，長30公分，握柄寬17.5公分 ②長17.5公分（金屬製）、握柄包覆塑膠材質，寬8.5公分  支  2 辛○○ 附表六編號 1、2、4竊盜汽、機車車牌拆卸車牌用 被告辛○○所有，供犯罪所用之物，應予沒收  2 透明塑膠帶  個  2 辛○○  無事證證明與犯罪有直接關聯，不予沒收  3 黑色帽子  頂  2 辛○○  日常衣物，無事證證明與犯罪有直接關聯，不予沒收  4 黑色手套  雙  2 辛○○  日常衣物，無事證證明與犯罪有直接關聯，不予沒收  5 黑色口罩  付  2 辛○○  日常衣物，無事證證明與犯罪有直接關聯，不予沒收  6 marie daire白色帆布手提袋  個  1 辛○○  日常物品，無事證證明與犯罪有直接關聯，不予沒收  7 4832-HN車牌  面  2 辛○○ 臺南市公園路兵配廠停車場竊取，附表二作案時更換車牌用 被害人所有之物，不予沒收  8 NOKIA 1650手機序號：000000000000000門號：0000000000  枝  1 辛○○  無事證證明與犯罪有直接關聯，不予沒收  9 中華電信SIM卡門號：0000000000  張  1 辛○○  無事證證明與犯罪有直接關聯，不予沒收  10 中華電信SIM卡門號：0000000000  張  1 辛○○  無事證證明與犯罪有直接關聯，不予沒收  11 威寶SIM卡門號：0000000000  張  1 辛○○  無事證證明與犯罪有直接關聯，不予沒收  12 威寶SIM卡門號：0000000000  張  1 辛○○  無事證證明與犯罪有直接關聯，不予沒收  13 中華電信卡式公共電話卡  張  1 辛○○  無事證證明與犯罪有直接關聯，不予沒收  14 仿FN廠半自動手槍製造換裝土造金屬槍管而成之改造手槍（經鑑定具殺傷力，槍枝管制編號0000000000）  枝  1 在李玟翰身上查獲 犯罪事實（三），附表 四、五作案使用 違禁物，應予沒收  15 改造8mm子彈（其中2顆試射，經鑑定具殺傷力）  顆  7 在李玟翰身上查獲 犯罪事實（三） 違禁物，未試射5顆應予沒收  16 彈匣  個  1 在李玟翰身上查獲 犯罪事實（三） 違禁物，與編號14改造手槍一併沒收  17 sony ericsson黑色手機序號：00000000000000000門號：0000000000  枝  1 辛○○  無事證證明與犯罪有直接關聯，不予沒收  18 黑色塑膠袋  個  1 辛○○  無事證證明與犯罪有直接關聯，不予沒收  19 西瓜刀（綠色刀鞘、黑色握柄）（刀身長36.5公分、單面開鋒，刀柄長11公分，刀鞘長38.5公分）  枝  1 辛○○ 附表一、二、三、四、五各次強盜行為所用 被告辛○○所有，供犯罪所用之物，應予沒收 




附表八（99年8月19日在臺南縣警察局刑事警察大隊偵一隊辦公室，被告辛○○提出扣案之物）       編號 品                      名 單位 數量 所有人或持有人 備      考 沒收或不予沒收之說明  1 牛仔長褲1件  件  1 辛○○  日常衣物，無事證證明與犯罪有直接關聯，不予沒收  2 黑色球鞋  雙  1 辛○○  日常衣物，無事證證明與犯罪有直接關聯，不予沒收 




附表九（99年8月19日在臺南市健康路二段499號4樓13被告己○○居所搜索查獲之扣案物）       編號 品                      名 單位 數量 所有人或持有人 備      考 沒收或不予沒收之說明  1 子彈（經鑑定非制式子彈，不具殺傷力）  顆  7 辛○○  無事證證明與犯罪有直接關聯，亦非違禁物，不予沒收  2 adidas黑色球鞋  雙  1 己○○  日常衣物，無事證證明與犯罪有直接關聯，不予沒收  3 壬○○（70年10月1日生、A00000000）身分證、機車、汽車駕照  張 共3張 壬○○  辛○○ 附表二編號1強盜贓物 被害人所有之物，不予沒收  4 未○○（80年5月23日生、Z000000000）身分證、保險卡、學生證、駕照、結業證書  張 共5張 未○○  辛○○ 附表二編號2強盜贓物 被害人所有之物，不予沒收  5 Ｃ○○（76年10月17日生、Z000000000）身分證、保險卡、駕照、行照、技術士證書  張 共5張 Ｃ○○  辛○○ 附表四編號3強盜贓物 被害人所有之物，不予沒收  6 開山刀  枝  1 辛○○  無事證證明與犯罪有直接關聯，不予沒收  7 F3-5123車牌  面  2 丙○○    辛○○ 臺南市公園路兵配廠停車場竊取，附表一強盜時更換車牌用。 被害人所有之物，不予沒收  8 KF7-621機車牌  面  1 宇○○  辛○○ 附表六編號3竊得機車之車牌 被害人所有之物，不予沒收  9 手套  雙  2 辛○○  日常衣物，無事證證明與犯罪有直接關聯，不予沒收  10 口罩  個  7 辛○○  日常衣物，無事證證明與犯罪有直接關聯，不予沒收  11 望遠鏡  個  1 辛○○  無事證證明與犯罪有直接關聯，不予沒收  12 RH-701無線  個  1 辛○○  無事證證明與犯罪有直接關聯，不予沒收  13 竊盜工具（以下均為金屬製） ①T字扳手 ②螺絲套筒組 ③十字起子 ④梅花扳手 ⑤十字、一字螺絲起子頭組 ⑥萬用瑞士刀（附皮套）  組  1 辛○○ 附表六編號 1、2、4竊盜汽、機車車牌所攜帶備用之物 被告辛○○所有，供犯罪所用之物，應予沒收 




附表十（99年8月19日在臺南安南區安中路4段225巷2號4樓之13被告天○○居所搜索查扣之物）       編號 品                      名 單位 數量 所有人或持有人 備      考 沒收或不予沒收之說明  1 6726-WN號自小客車（黑色豐田RAV4休旅車）  輛  1 天○○ 附表二編號1至6強盜案所用 被告天○○之母李鳳英所有，不予沒收  2 0000000000號SIM卡  張  1 天○○  無事證證明與犯罪有直接關聯，不予沒收  3 SAMSUNG牌手機序號：00000000000000  枝  1 天○○  無事證證明與犯罪有直接關聯，不予沒收  4 SONY ERICSSON手機序號：00000000000000  枝  1 天○○  無事證證明與犯罪有直接關聯，不予沒收  5 疑似K他命含袋 公克 0.5 天○○  與本案犯罪無涉  6 施用K他命用玻璃板  片  1 天○○  與本案犯罪無涉 




附表十一（99年8月19日在臺南縣○○鄉○○村○○00號之9被告天○○住所搜索查扣之物）       編號 品                      名 單位 數量 所有人或持有人 備      考 沒收或不予沒收之說明  1 TL-5380號自小客車（深綠色福特天王星）  輛  1 天○○ 附表二編號1至4強盜案所用 被告天○○之父申○○所有，不予沒收 




附表十二（另案99年6月15日在臺南市○○區○○路000巷00號2樓之4黃雅雄住所搜索查扣物）       編號 品                      名 單位 數量 所有人或持有人 備      考 沒收或不予沒收之說明  1 外套（黑色）  件  1 黃雅雄  日常衣物，為證據資料，無事證證明與本案犯罪有直接關聯，不予沒收  2 索尼愛立信牌手機紅色含SIM卡門號0000000000  支  1 黃雅雄  無事證證明與本案犯罪有直接關聯，不予沒收  3 活動扳手  支  1 黃雅雄  無事證證明與本案犯罪有直接關聯，不予沒收  4 T字型六角扳手  支  2 黃雅雄  無事證證明與犯罪有直接關聯，不予沒收 




附表十三（99年6月15日在臺南市○區○○○路○段000號5樓陳信男住所搜索查扣物）       編號 品                      名 單位 數量 所有人或持有人 備      考 沒收或不予沒收之說明  1 行動電話門號0000000000  支  1 陳信男  無事證證明與犯罪有直接關聯，不予沒收  2 黑色套頭外套（套頭內襯灰色）  件  1 陳信男  日常衣物，為證據資料，無事證證明與犯罪有直接關聯，不予沒收  3 皮製休閒鞋（鞋身黑色，鞋底白色）  雙  1 陳信男  日常衣物，為證據資料，無事證證明與犯罪有直接關聯，不予沒收